---
title: "Evaluación Conjunta de Necesidades"
author: "Sebastian Garcia, IM Associate"
date: "2024-04-08"
output: html_document
---


```{r}
library(tidyverse)
library(readxl)
library(ggplot2)
library(writexl)
library(labelled)
library(robotoolbox)
library(Hmisc)
library(modeest)

```

## Step 1. Load data

```{r}
setwd(****)
kobo_setup(url = "https://kobo.unhcr.org",token = *****)

x <- kobo_submissions("aHP5J4VvRj23sdMABb9HUW")

HH <- x$main
Individual <- x$rpt_hhmnames

```

## Step 2. Reorder columns

```{r}
# rename variables that where wrongly named

Individual <- Individual |>
  rename(NUT_D1_Q2 = NUT_D2_Q1,
         NUT_D1_Q2_1 = NUT_D2_Q1_1,
         NUT_D1_Q2_2 = NUT_D2_Q1_2,
         NUT_D1_Q2_3 = NUT_D2_Q1_3,
         NUT_D1_Q2_4 = NUT_D2_Q1_4,
         NUT_D1_Q2_5 = NUT_D2_Q1_5,
         NUT_D1_Q2_6 = NUT_D2_Q1_6,
         NUT_D1_Q2_98 = NUT_D2_Q1_98,
         NUT_D1_Q2_99 = NUT_D2_Q1_99)

# reorder stuff to better EDA

Individual <- Individual |>
  select("hhmnames_pos", "HHH01_2_aux", "HH01_aux", "nt_rostermember", "HH03_aux", "HH01_2_aux", "HH03_2_aux", "nt_names", 
         "personId", "hhroster_pos_aux", "hhmnames_pos_match", "nt_endnames", "HH01", "HH03", "HH04", "HH05", 
         "HH06", "calcul1", "age", "AgeMonths", "ageMD","agecalculated", "age_est", "months_est", 
         "HH07", "HH07_months", "MH_3", "MH_3_1", "MH_3_2", "MH_3_3", "MH_3_4", "MH_3_5", 
         "MH_3_6", "MH_3_7", "MH_3_8", "MH_3_9", "MH_3_10", "MH_3_99", "PRO_D4_Q1", "PRO_D4_Q1_1", 
         "PRO_D4_Q1_2", "PRO_D4_Q1_3", "PRO_D4_Q1_4", "PRO_D4_Q1_5", "PRO_D4_Q1_6", "PRO_D4_Q1_7", "PRO_D4_Q1_10", "PRO_D4_Q1_96",
         "PRO_D4_Q1_98", "PRO_D4_Q1_99", "PRO_D4_Q1_O", "NUT_D1_Q1", "NUT_D1_Q1_1", "NUT_D1_Q1_2", "NUT_D1_Q1_3", "NUT_D1_Q1_98",
         "NUT_D1_Q1_99", "NUT_D1_Q2", "NUT_D1_Q2_1", "NUT_D1_Q2_2", "NUT_D1_Q2_3", "NUT_D1_Q2_4", "NUT_D1_Q2_5", "NUT_D1_Q2_6",
         "NUT_D1_Q2_98", "NUT_D1_Q2_99", "NUT_D4_Q1", "NUT_D4_Q1_1", "NUT_D4_Q1_2", "NUT_D4_Q1_3", "NUT_D4_Q1_4", "NUT_D4_Q1_98",
         "NUT_D4_Q1_99", "NUT_D5_Q1", "NUT_D5_Q2", "NUT_D5_Q2_1", "NUT_D5_Q2_2", "NUT_D5_Q2_3", "NUT_D5_Q2_4", "NUT_D5_Q2_5", 
         "NUT_D5_Q2_6", "NUT_D5_Q2_7", "NUT_D5_Q2_8", "NUT_D5_Q2_9", "NUT_D5_Q2_10", "NUT_D5_Q2_98", "NUT_D5_Q2_99", "NUT_D8_Q1",
         "NUT_D8_Q1_1", "NUT_D8_Q1_2", "NUT_D8_Q1_3", "NUT_D8_Q1_4", "NUT_D8_Q1_5", "NUT_D8_Q1_6", "NUT_D8_Q1_7","NUT_D8_Q1_8",
         "NUT_D8_Q1_9", "NUT_D8_Q1_98", "NUT_D8_Q1_99", "NUT_D10_Q1", "NUT_D10_Q1_1", "NUT_D10_Q1_2", "NUT_D10_Q1_3", "NUT_D10_Q1_4",
         "NUT_D10_Q1_5", "NUT_D10_Q1_6", "NUT_D10_Q1_7", "NUT_D10_Q1_8", "NUT_D10_Q1_9", "NUT_D10_Q1_10", "NUT_D10_Q1_11", "NUT_D10_Q1_98",
         "NUT_D10_Q1_99", "EDU_D1_Q1", "EDU_D2_Q1", "EDU_D2_Q2", "EDU_D3_Q1", "EDU_D6_Q1", "EDU_D6_Q1_1", "EDU_D6_Q1_2", 
         "EDU_D6_Q1_3", "EDU_D6_Q1_4", "EDU_D6_Q1_5", "EDU_D6_Q1_6", "EDU_D6_Q1_96", "EDU_D6_Q1_98", "EDU_D6_Q1_99", "EDU_D6_Q1_O", 
         "EDU_D7_Q1", "EDU_D7_Q1_1", "EDU_D7_Q1_2", "EDU_D7_Q1_3", "EDU_D7_Q1_4", "EDU_D7_Q1_5", "EDU_D7_Q1_6", "EDU_D7_Q1_96",
         "EDU_D7_Q1_98", "EDU_D7_Q1_99", "EDU_D7_Q1_O", "HE_D1_Q1", "HE_D1_Q2", "HE_D3_Q1", "HE_D3_Q1_1", "HE_D3_Q1_2", 
         "HE_D3_Q1_3", "HE_D3_Q1_4", "HE_D3_Q1_5", "HE_D3_Q1_6", "HE_D3_Q1_7", "HE_D3_Q1_8", "HE_D3_Q1_9", "HE_D3_Q1_10", 
         "HE_D3_Q1_11", "HE_D3_Q1_96", "HE_D3_Q1_98", "HE_D3_Q1_99", "HE_D3_Q1_O", "INT_D1_Q1", "INT_D2_Q1", "INT_D2_Q2", 
         "INT_D2_Q3", "start_time_2_001", "position", "Relation_R", "adult18", "women_b", "father_b", "childLess2", 
         "childLess2name", "women", "father", "adult", "women_b_count", "hh_size", "hhhead_age_ab18", "adult_sum", 
         "hhhead_age", "position18", "adult01", "age18above", "below5", "below18", "child_edu_calcul", "below5_r", 
         "below18_r", "child_edu_calcul_r", "positionbelow5", "positionbelow18", "positionchild_edu_calcul", "below5_nc", 
         "below18_nc", "child_edu_calcul_nc", "adult_sum_001", "hh_size_001", "ven01", "_index", "_parent_table_name",
         "_parent_index", "_validation_status")

HH <- HH |>
  select("start", "end", "start_time_1", "logo", "note1", "interviewdate", "implementador", "testreal", 
         "name_enumerator", "Intro01", "Intro01_A", "number", "PoC_name", "call_attempt", "attempt1", "next_attempt",
         "note_attempt_implementador1", "note_attempt_implementador2", "attempt2", "attempt3", "consent_form", "Intro04", 
         "Intro04.1", "DEMO_1", "DEMO_2", "DEMO_00.6", "attempt3.1", "DEMO_5", "DEMO_5.1", "DEMO_6", 
         "DEMO_7", "DEMO_7.1", "country", "country.1", "admin1", "admin2", "DEMO_18", "note_HH01", 
         "HHH01_aux", "MH_1", "namechild2less", "nochild2less", "women_name_b_total", "women_name_b", 
         "father_name_b", "women_name", "father_name", "adult_name", "sumbelow5", "sumbelow18", "sumchild_edu_calcul",
         "nobelow5", "nobelow18", "nochild_edu_calcul", "ven_sum", "respondent_1", "note_integration", 
         "INT_D3_Q1", "INT_D3_Q1B", "INT_D3_Q1B_1", "INT_D3_Q1B_2", "INT_D3_Q1B_3", "INT_D3_Q1B_4", "INT_D3_Q1B_5", 
         "INT_D3_Q1B_6", "INT_D3_Q1B_7", "INT_D3_Q1B_8", "INT_D3_Q1B_9", "INT_D3_Q1B_98", "INT_D3_Q1B_99", "INT_D3_Q2", 
         "INT_D3_Q2_1", "INT_D3_Q2_2", "INT_D3_Q2_3", "INT_D3_Q2_4", "INT_D3_Q2_5", "INT_D3_Q2_6","INT_D3_Q2_7", 
         "INT_D3_Q2_8", "INT_D3_Q2_9", "INT_D3_Q2_10", "INT_D3_Q2_98", "INT_D3_Q2_99", "INT_D3_Q2_O", "INT_D4_Q1", 
         "INT_D4_Q1_1", "INT_D4_Q1_2", "INT_D4_Q1_3", "INT_D4_Q1_4", "INT_D4_Q1_5", "INT_D4_Q1_6", "INT_D4_Q1_10", 
         "INT_D4_Q1_96", "INT_D4_Q1_98", "INT_D4_Q1_99", "INT_D4_Q1_O", "note_food_security", "FS_D1_label", "FS_D1_Q1", 
         "FS_D1_Q2", "FS_D1_Q3", "FS_D1_Q4", "FS_D1_Q5", "FS_D1_Q6", "FS_D1_Q7", "FS_D1_Q8", "note_food_security2", 
         "FS_D2_label", "FS_D2_Q1","FS_D2_Q2", "FS_D2_Q3", "FS_D2_Q4", "FS_D2_Q5", "note_food_security3", "FS_D3_Q1", 
         "FS_D3_Q2", "note_food_security4", "FS_D4_label", "FS_D4_Q1", "FS_D4_Q2", "FS_D4_Q3", "FS_D4_Q4", "FS_D4_Q5", 
         "FS_D4_Q6", "FS_D4_Q7", "FS_D4_Q8", "FS_D4_Q9", "FS_D4_Q10", "note_transportation", "HT_D1_Q1_label", "HT_D1_Q1_first",
         "HT_D1_Q1_first_o", "HT_D1_Q1_second", "HT_D1_Q1_second_o","HT_D1_Q2", "HT_D2_Q1", "HT_D2_Q1_O", "note_shelter",
         "SHE_D1_Q1", "SHE_D1_Q1_O", "SHE_D1_Q2", "SHE_D1_Q2_1", "SHE_D1_Q2_2", "SHE_D1_Q2_3", "SHE_D1_Q2_4", "SHE_D1_Q2_5", 
         "SHE_D1_Q2_6", "SHE_D1_Q2_98", "SHE_D1_Q2_99", "SHE_D1_Q3", "SHE_D1_Q3_1", "SHE_D1_Q3_2", "SHE_D1_Q3_3", 
         "SHE_D1_Q3_4", "SHE_D1_Q3_5", "SHE_D1_Q3_98", "SHE_D1_Q3_99", "SHE_D2_Q1", "SHE_D3_Q1", "SHE_D3_Q1_1", "SHE_D3_Q1_2", 
         "SHE_D3_Q1_3", "SHE_D3_Q1_4", "SHE_D4_Q1", "note_wash", "WA_D1_Q1", "WA_D1_Q2", "WA_D2_Q1", "WA_D2_Q2", 
         "WA_D4_Q1", "WA_D4_Q2", "WA_D6_Q1", "WA_D8_Q1", "WA_D11_Q1", "note_protection", "PRO_D1_Q1", "PRO_D1_Q1_1", 
         "PRO_D1_Q1_2", "PRO_D1_Q1_3", "PRO_D1_Q1_4", "PRO_D1_Q1_5", "PRO_D1_Q1_6", "PRO_D1_Q1_7", "PRO_D1_Q1_9", 
         "PRO_D1_Q1_96", "PRO_D1_Q1_98", "PRO_D1_Q1_99", "PRO_D1_Q1_O", "PRO_D2_Q1", "PRO_D2_Q1B", "PRO_D2_Q1B_1", 
         "PRO_D2_Q1B_2", "PRO_D2_Q1B_3", "PRO_D2_Q1B_4", "PRO_D2_Q1B_5", "PRO_D2_Q1B_6", "PRO_D2_Q1B_7", "PRO_D2_Q1B_8", 
         "PRO_D2_Q1B_9", "PRO_D2_Q1B_10", "PRO_D2_Q1B_96", "PRO_D2_Q1B_98", "PRO_D2_Q1B_99", "PRO_D2_Q1B_O", "PRO_D3_Q1", 
         "PRO_D3_Q1B", "PRO_D3_Q1B_1", "PRO_D3_Q1B_2", "PRO_D3_Q1B_3", "PRO_D3_Q1B_4", "PRO_D3_Q1B_5", "PRO_D3_Q1B_6", 
         "PRO_D3_Q1B_7", "PRO_D3_Q1B_96", "PRO_D3_Q1B_98", "PRO_D3_Q1B_99", "PRO_D3_Q1B_O", "PRO_D3_Q2", 
         "PRO_D3_Q2B", "PRO_D3_Q2B_1", "PRO_D3_Q2B_2", "PRO_D3_Q2B_3", "PRO_D3_Q2B_4", "PRO_D3_Q2B_5", "PRO_D3_Q2B_6", 
         "PRO_D3_Q2B_7", "PRO_D3_Q2B_8", "PRO_D3_Q2B_9", "PRO_D3_Q2B_98", "PRO_D3_Q2B_99", "PRO_D5_Q1", "PRO_D5_Q2", 
         "PRO_D5_Q2_1", "PRO_D5_Q2_2", "PRO_D5_Q2_3", "PRO_D5_Q2_4", "PRO_D5_Q2_5", "PRO_D5_Q2_6", "PRO_D5_Q2_7", 
         "PRO_D5_Q2_98", "PRO_D5_Q2_99", "note_gbv", "GBV_D1_Q1", "GBV_D1_Q1B", "GBV_D1_Q1B_1", "GBV_D1_Q1B_2", 
         "GBV_D1_Q1B_3", "GBV_D1_Q1B_4", "GBV_D1_Q1B_5", "GBV_D1_Q1B_6", "GBV_D1_Q1B_8", "GBV_D1_Q1B_96", "GBV_D1_Q1B_98",
         "GBV_D1_Q1B_99", "GBV_D1_Q1B_O", "GBV_D2_Q1", "HTS_D1_Q1", "HTS_D1_Q2", "HTS_D2_Q1", "HTS_D2_Q1_1", 
         "HTS_D2_Q1_2", "HTS_D2_Q1_3", "HTS_D2_Q1_4", "HTS_D2_Q1_5", "HTS_D2_Q1_6", "CP_D1_Q1", "CP_D1_Q1_1", 
         "CP_D1_Q1_2", "CP_D1_Q1_3", "CP_D1_Q1_4", "CP_D1_Q1_5", "CP_D1_Q1_6", "CP_D1_Q1_7", "CP_D1_Q1_98", 
         "CP_D1_Q1_99", "CP_D1_Q2", "psea_org", "psea3", "end_survey", "end_result", "name_respondent", "final_notes", 
         "final_notes_entry", "end_time_1", "_id", "uuid", "_submission_time", "_validation_status", "_status", "_submitted_by",
         "__version__", "_uuid", "_index", "rpt_hhmnames_count", "S2_respondent_count", "instanceID", "_xform_id_string")

```


## Step 3. Functions

```{r}
# define processes to clear inconsistencies in bulk

replace_values_nut_under_6_months <- function(data, uuid_condition, aux_condition, columns) {
  for (column in columns) {
    data <- data %>%
      mutate({{ column }}  := 
               ifelse(
                 `_parent_index` == uuid_condition & 
                   HH01_aux == aux_condition,
                 NA_character_,
                 !!rlang::sym(column)
               )
      )
  }
  return(data)
}

replace_values_nut_over_5_years <- function(data, age_condition, columns) {
  for (column in columns) {
    data <- data %>%
      mutate({{ column }}  := 
               ifelse(
                 age > age_condition & HH05 == "1" |
                 age_est > age_condition & HH05 == "0", 
                 NA_character_,
                 !!rlang::sym(column)
               )
      )
  }
  return(data)
}

# this function will be used for rounding in de CARI_FES
round_half_up <- function(x) {
  floor(x + 0.5)
}


```


## Step 4. Household Pre-processing

```{r}

# fixing minor bugs to do not lose records 
HH <- HH |>
  mutate(implementador = 
           ifelse(`_uuid` == "c6de4918-d3af-4d56-8465-fdf15051647a", "2", implementador),
         implementador = 
           ifelse(`_uuid` == "298b6023-4c6d-420f-8749-87bdc8710d7b", "2", implementador),
         implementador = 
           ifelse(`_uuid` == "53d14903-76e2-4acc-8faa-3532e44660c1", "2", implementador),
         implementador = 
           ifelse(`_uuid` == "93f82e5d-1657-4df9-8936-f97edb4b9f26", "2", implementador),
         implementador = 
           ifelse(`_uuid` == "faab88b8-9191-4a2a-bd11-def8ef9c3421", "1", implementador), 
         testreal = 
           ifelse(`_uuid` == "aa3cd4df-9062-4af8-a9c0-141aa08c1789", "real", testreal),
         Intro01_A = 
           if_else(Intro01_A == "ACNUR _05703", "ACNUR_05703", Intro01_A)
         )

# Delete 6 invalid registries that where not passed the supervision re-call 
HH <- HH |>
  subset(!`_uuid` %in% c('7a54aa3e-aac9-4cb9-97e1-2983138d7f3e',
                         'c3da093c-80f7-4e17-acd7-b808024bbeeb',
                         '686d4e26-573a-4282-88c5-f1452d970df5',
                         '4c39a23c-dd95-4c07-9664-5521503a795a',
                         'b702dc78-3553-4c18-9ea9-b3ab5a4b27ce',
                         '9d7f23c3-6c0b-4658-b6d3-99a0060200b9'))
# Data imputation
# PULSO
HH <- HH |>
  mutate(
    # Código Pulso
    Intro01 = case_when(
      `_id` == 49603065 ~ 'ACNUR_03946',
      `_id` == 49391490 ~ 'ACNUR_03290',
      `_id` == 49490163 ~ 'ACNUR_04655',
      TRUE ~ Intro01),
    # Número de celular
    number = case_when(
      `_id` == 49868767 ~ 51951531796,
      `_id` == 49490268 ~ 51917529462,
      TRUE ~ number))

# Equilibrium
HH <- HH |>
  mutate(
    # FS_D3_Q1
    FS_D3_Q1 = case_when(
      `_id` == 48952959 ~ 1000,
      `_id` == 49044796 ~ 1500,
      `_id` == 49294309 ~ 200,
      `_id` == 49363836 ~ 800,
      `_id` == 49363877 ~ 400,
      `_id` == 49423606 ~ 1500,
      TRUE ~ FS_D3_Q1),
    # FS_D3_Q2
    FS_D3_Q2 = case_when(
      `_id` == 49477621 ~ 300,
      `_id` == 49122384 ~ 2000,
      `_id` == 49294338 ~ 1300,
      TRUE ~ FS_D3_Q2))

# Clearing the values of WA_D1_Q2 since there where changes in the skip logic of the regional form
HH <- HH |>
  mutate(WA_D1_Q2 = 
           ifelse(WA_D1_Q1 == "2", NA, WA_D1_Q2))

# creating new variables
# Zones Lima, Norte and Sur
HH <- HH |>
    mutate(SECTOR = ifelse(admin1 == "PE15" | admin1 == "PE07", "LIMA METROPOLITANA",
                         ifelse(admin1 == "PE01" | 
                                  admin1 == "PE02" | 
                                  admin1 == "PE06" | 
                                  admin1 == "PE13" |
                                  admin1 == "PE14" |
                                  admin1 == "PE16" | 
                                  admin1 == "PE20" |
                                  admin1 == "PE22" |
                                  admin1 == "PE24", "NORTE",
                                "SUR")))

# All facilities inside household
HH <- HH |>
  mutate(SHE_D1_Q3_ALL = if_else((SHE_D1_Q3_1 == "1" & 
                                SHE_D1_Q3_2 == "1" &
                                SHE_D1_Q3_3 == "1" &
                                SHE_D1_Q3_4	== "1"), 1, 0))



```


## Step 5. Individual Pre-processing

```{r}

Individual <- Individual |>
  mutate(
    AgeMonths = case_when(
      `_parent_index` == "213" & `_index` == "385" ~ 180,
      `_parent_index` == "2535" & `_index` == "4823" ~ 419,
      TRUE ~ AgeMonths),
    ageMD = case_when(
      `_parent_index` == "213" & `_index` == "385" ~ 0,
      `_parent_index` == "3318" & `_index` == "5660" ~ 11,
      `_parent_index` == "3610" & `_index` == "5913" ~ 11,
      `_parent_index` == "1738" & `_index` == "3525" ~ 1,
      `_parent_index` == "1198" & `_index` == "2498" ~ 0,
      `_parent_index` == "2535" & `_index` == "4823" ~ 11,
      TRUE ~ as.numeric(ageMD)),
    age = case_when(
      `_parent_index` == "1738" & `_index` == "3525" ~ 5,
      `_parent_index` == "1198" & `_index` == "2498" ~ 8,
      TRUE ~ age), 
    HH07 = case_when(
      `_parent_index` == "1738" & `_index` == "3525" ~ 5,
      `_parent_index` == "1198" & `_index` == "2498" ~ 8,
      TRUE ~ HH07),
    HH07_months = case_when(
      `_parent_index` == "213" & `_index` == "385" ~ 0,
      `_parent_index` == "3318" & `_index` == "5660" ~ 11,
      `_parent_index` == "3610" & `_index` == "5913" ~ 11,
      `_parent_index` == "1738" & `_index` == "3525" ~ 1,
      `_parent_index` == "1198" & `_index` == "2498" ~ 0,
      `_parent_index` == "2535" & `_index` == "4823" ~ 11,
      TRUE ~ as.numeric(HH07_months)))

Individual <- Individual |>
  mutate(
    HH06 = case_when(
      `_parent_index` == "435" & `_index` == "813" ~ as.Date(32599, origin = "1899-12-30"),
       TRUE ~ HH06),
    age = case_when(
      `_parent_index` == "435" & `_index` == "813" ~ 35,
       TRUE ~ age),
    AgeMonths = case_when(
      `_parent_index` == "435" & `_index` == "813" ~ 420,
       TRUE ~ AgeMonths),
    ageMD = case_when(
      `_parent_index` == "435" & `_index` == "813" ~ 0,
       TRUE ~ ageMD),
    HH07 = case_when(
      `_parent_index` == "435" & `_index` == "813" ~ 35,
       TRUE ~ HH07),
    HH07_months = case_when(
      `_parent_index` == "435" & `_index` == "813" ~ 0,
       TRUE ~ HH07_months),
    NUT_D1_Q1 = case_when(
      `_parent_index` == "435" & `_index` == "813" ~ "3",
       TRUE ~ NUT_D1_Q1),
    NUT_D1_Q1_1 = case_when(
      `_parent_index` == "435" & `_index` == "813" ~ 0,
       TRUE ~ NUT_D1_Q1_1),
    NUT_D1_Q1_2 = case_when(
      `_parent_index` == "435" & `_index` == "813" ~ 0,
       TRUE ~ NUT_D1_Q1_2),
    NUT_D1_Q1_3 = case_when(
      `_parent_index` == "435" & `_index` == "813" ~ 1,
       TRUE ~ NUT_D1_Q1_3),
    NUT_D1_Q1_98 = case_when(
      `_parent_index` == "435" & `_index` == "813" ~ 0,
       TRUE ~ NUT_D1_Q1_98),
    NUT_D1_Q1_99 = case_when(
      `_parent_index` == "435" & `_index` == "813" ~ 0,
       TRUE ~ NUT_D1_Q1_99),
    INT_D1_Q1 = case_when(
      `_parent_index` == "435" & `_index` == "813" ~ "1",
       TRUE ~ INT_D1_Q1),   
    INT_D2_Q1 = case_when(
      `_parent_index` == "435" & `_index` == "813" ~ "2",
       TRUE ~ INT_D2_Q1), 
    INT_D2_Q2 = case_when(
      `_parent_index` == "435" & `_index` == "813" ~ "1",
       TRUE ~ INT_D2_Q2), 
    INT_D2_Q3 = case_when(
      `_parent_index` == "435" & `_index` == "813" ~ "1",
       TRUE ~ INT_D2_Q3),
    HH06 = case_when(
      `_parent_index` == "800" & `_index` == "1631" ~ as.Date(24624, origin = "1899-12-30"),
       TRUE ~ HH06),
    age = case_when(
      `_parent_index` == "800" & `_index` == "1631" ~ 56,
       TRUE ~ age),
    AgeMonths = case_when(
      `_parent_index` == "800" & `_index` == "1631" ~ 682,
       TRUE ~ AgeMonths),
    ageMD = case_when(
      `_parent_index` == "800" & `_index` == "1631" ~ 10,
       TRUE ~ ageMD),
    HH07 = case_when(
      `_parent_index` == "800" & `_index` == "1631" ~ 56,
       TRUE ~ HH07),
    HH07_months = case_when(
      `_parent_index` == "800" & `_index` == "1631" ~ 10,
       TRUE ~ HH07_months),
    INT_D1_Q1 = case_when(
      `_parent_index` == "800" & `_index` == "1631" ~ "4",
       TRUE ~ INT_D1_Q1),
    AgeMonths = case_when(
      `_parent_index` == "2485" & `_index` == "4737" ~ 419,
       TRUE ~ AgeMonths),
    ageMD = case_when(
      `_parent_index` == "2485" & `_index` == "4737" ~ 11,
       TRUE ~ ageMD),
    HH07_months = case_when(
      `_parent_index` == "2485" & `_index` == "4737" ~ 11,
       TRUE ~ HH07_months),
    AgeMonths = case_when(
      `_parent_index` == "86" & `_index` == "142" ~ 180,
       TRUE ~ AgeMonths),
    ageMD = case_when(
      `_parent_index` == "86" & `_index` == "142" ~ 0,
       TRUE ~ ageMD),
    HH07_months = case_when(
      `_parent_index` == "86" & `_index` == "142" ~ 0,
       TRUE ~ HH07_months),
    ageMD = case_when(
      `_parent_index` == "3305" & `_index` == "5638" ~ 11,
       TRUE ~ ageMD),
    HH07_months = case_when(
      `_parent_index` == "3305" & `_index` == "5638" ~ 11,
       TRUE ~ HH07_months),
    age = case_when(
      `_parent_index` == "3602" & `_index` == "5905" ~ 51,
       TRUE ~ age),
    ageMD = case_when(
      `_parent_index` == "3602" & `_index` == "5905" ~ 11,
       TRUE ~ ageMD),
    HH07 = case_when(
      `_parent_index` == "3602" & `_index` == "5905" ~ 51,
      TRUE ~ HH07),
    HH07_months = case_when(
      `_parent_index` == "3602" & `_index` == "5905" ~ 11,
       TRUE ~ HH07_months),
    HH05 = case_when(
      `_parent_index` == "3121" & `_index` == "5407" ~ "0",
       TRUE ~ HH05),
    HH07 = case_when(
      `_parent_index` == "3121" & `_index` == "5407" ~ 8,
      TRUE ~ HH07),
    EDU_D1_Q1 = case_when(
      `_parent_index` == "3121" & `_index` == "5407" ~ "1",
      TRUE ~ EDU_D1_Q1), 
    EDU_D3_Q1 = case_when(
      `_parent_index` == "3121" & `_index` == "5407" ~ "5",
      TRUE ~ EDU_D3_Q1)) 


# fixing nutrition errors due to bad skip logic
nut_under_6_months <- c("NUT_D4_Q1", 
                        "NUT_D4_Q1_1",
                        "NUT_D4_Q1_2",
                        "NUT_D4_Q1_3",
                        "NUT_D4_Q1_4",
                        "NUT_D4_Q1_98",
                        "NUT_D4_Q1_99",
                        "NUT_D5_Q1",
                        "NUT_D5_Q2",
                        "NUT_D5_Q2_1",
                        "NUT_D5_Q2_2",
                        "NUT_D5_Q2_3",
                        "NUT_D5_Q2_4",
                        "NUT_D5_Q2_5",
                        "NUT_D5_Q2_6",
                        "NUT_D5_Q2_7",
                        "NUT_D5_Q2_8",
                        "NUT_D5_Q2_9",
                        "NUT_D5_Q2_10",
                        "NUT_D5_Q2_98",
                        "NUT_D5_Q2_99")


nut_over_5_years <- c("NUT_D8_Q1",
                      "NUT_D8_Q1_1", 
                      "NUT_D8_Q1_2",
                      "NUT_D8_Q1_3",
                      "NUT_D8_Q1_4",
                      "NUT_D8_Q1_5",
                      "NUT_D8_Q1_6",
                      "NUT_D8_Q1_7",
                      "NUT_D8_Q1_8",
                      "NUT_D8_Q1_9",
                      "NUT_D8_Q1_98",
                      "NUT_D8_Q1_99",
                      "NUT_D10_Q1",
                      "NUT_D10_Q1_1",
                      "NUT_D10_Q1_2",
                      "NUT_D10_Q1_3",
                      "NUT_D10_Q1_4",
                      "NUT_D10_Q1_5",
                      "NUT_D10_Q1_6",
                      "NUT_D10_Q1_7",
                      "NUT_D10_Q1_8",
                      "NUT_D10_Q1_9",
                      "NUT_D10_Q1_10",
                      "NUT_D10_Q1_11",
                      "NUT_D10_Q1_98",
                      "NUT_D10_Q1_99")


## clearing the columns that should have not been applied due to age group using the adhoc functions created

Individual <- replace_values_nut_under_6_months(Individual, "493", "ATALI VICTORIA TALLIDO GOITIA", nut_under_6_months)

Individual <- replace_values_nut_under_6_months(Individual, "732", "THIAGO", nut_under_6_months)

Individual <- replace_values_nut_under_6_months(Individual, "781", "MÍA ISABELLA MONTIER", nut_under_6_months)

## clearing the columns that should have not been applied due to age group 

Individual <- replace_values_nut_over_5_years(Individual, 4, nut_over_5_years)


# creating new variables and recoding them to fix changes in nutrition sector from the regional form for question NUT_D8
Individual <- Individual |>
  mutate(NUT_D8_Q1_2_rev = case_when(
    NUT_D8_Q1_2 %in% c("1") | NUT_D8_Q1_3 %in% c("1") ~ "1",
    NUT_D8_Q1_2 %in% c("0") & NUT_D8_Q1_3 %in% c("0") ~ "0")) |>
  select(-NUT_D8_Q1_2, -NUT_D8_Q1_3)

Individual <- Individual |>
  mutate(
    NUT_D8_Q1_1 = as.character(NUT_D8_Q1_1),
    NUT_D8_Q1_2	= as.character(NUT_D8_Q1_2_rev),
    NUT_D8_Q1_3	= as.character(NUT_D8_Q1_4),
    NUT_D8_Q1_4	= as.character(NUT_D8_Q1_5),
    NUT_D8_Q1_5	= as.character(NUT_D8_Q1_6),
    NUT_D8_Q1_6	= as.character(NUT_D8_Q1_7),
    NUT_D8_Q1_7	= as.character(NUT_D8_Q1_8),
    NUT_D8_Q1_8	= as.character(NUT_D8_Q1_9),
    NUT_D8_Q1_98 = as.character(NUT_D8_Q1_98),
    NUT_D8_Q1_99 = as.character(NUT_D8_Q1_99)) |>
  select(-NUT_D8_Q1_9, -NUT_D8_Q1_2_rev)

# creating new variables and recoding them to fix changes in nutrition sector from the regional form for question NUT_D10
Individual <- Individual |>
  mutate(NUT_D10_Q1_3_rev = case_when(
    NUT_D10_Q1_3 %in% c("1") | NUT_D10_Q1_4 %in% c("1") ~ "1",
    NUT_D10_Q1_3 %in% c("0") & NUT_D10_Q1_4 %in% c("0") ~ "0"),
    NUT_D10_Q1_7_rev = case_when(
    NUT_D10_Q1_8 %in% c("1") | NUT_D10_Q1_9 %in% c("1") ~ "1",
    NUT_D10_Q1_8 %in% c("0") & NUT_D10_Q1_9 %in% c("0") ~ "0"),
    NUT_D10_Q1_8_rev = case_when(
    NUT_D10_Q1_10 %in% c("1") | NUT_D10_Q1_11 %in% c("1") ~ "1",
    NUT_D10_Q1_10 %in% c("0") & NUT_D10_Q1_11 %in% c("0") ~ "0")) |>
  select(-NUT_D10_Q1_3, -NUT_D10_Q1_4, -NUT_D10_Q1_8, -NUT_D10_Q1_9, -NUT_D10_Q1_10, -NUT_D10_Q1_11)

Individual <- Individual |>
  mutate(
    NUT_D10_Q1_1 = as.character(NUT_D10_Q1_1),
    NUT_D10_Q1_2 = as.character(NUT_D10_Q1_2),
    NUT_D10_Q1_3 = as.character(NUT_D10_Q1_3_rev),
    NUT_D10_Q1_4 = as.character(NUT_D10_Q1_5),
    NUT_D10_Q1_5 = as.character(NUT_D10_Q1_6),
    NUT_D10_Q1_6 = as.character(NUT_D10_Q1_7),
    NUT_D10_Q1_7 = as.character(NUT_D10_Q1_7_rev),
    NUT_D10_Q1_8 = as.character(NUT_D10_Q1_8_rev),
    NUT_D10_Q1_98 = as.character(NUT_D10_Q1_98),
    NUT_D10_Q1_99 = as.character(NUT_D10_Q1_99)) |>
  select(-NUT_D10_Q1_3_rev, -NUT_D10_Q1_7_rev, -NUT_D10_Q1_8_rev)

# Imputation based in the mode
mode_NUT_D8_Q1_1 <-mlv(Individual$NUT_D8_Q1_1, na.rm = TRUE)
mode_NUT_D8_Q1_2 <-mlv(Individual$NUT_D8_Q1_2, na.rm = TRUE)
mode_NUT_D8_Q1_3 <-mlv(Individual$NUT_D8_Q1_3, na.rm = TRUE)
mode_NUT_D8_Q1_4 <-mlv(Individual$NUT_D8_Q1_4, na.rm = TRUE)
mode_NUT_D8_Q1_5 <-mlv(Individual$NUT_D8_Q1_5, na.rm = TRUE)
mode_NUT_D8_Q1_6 <-mlv(Individual$NUT_D8_Q1_6, na.rm = TRUE)
mode_NUT_D8_Q1_7 <-mlv(Individual$NUT_D8_Q1_7, na.rm = TRUE)
mode_NUT_D8_Q1_8 <-mlv(Individual$NUT_D8_Q1_8, na.rm = TRUE)
mode_NUT_D8_Q1_98 <-mlv(Individual$NUT_D8_Q1_98, na.rm = TRUE)
mode_NUT_D8_Q1_99 <-mlv(Individual$NUT_D8_Q1_99, na.rm = TRUE)

mode_NUT_D10_Q1_1 <-mlv(Individual$NUT_D10_Q1_1, na.rm = TRUE)
mode_NUT_D10_Q1_2 <-mlv(Individual$NUT_D10_Q1_2, na.rm = TRUE)
mode_NUT_D10_Q1_3 <-mlv(Individual$NUT_D10_Q1_3, na.rm = TRUE)
mode_NUT_D10_Q1_4 <-mlv(Individual$NUT_D10_Q1_4, na.rm = TRUE)
mode_NUT_D10_Q1_5 <-mlv(Individual$NUT_D10_Q1_5, na.rm = TRUE)
mode_NUT_D10_Q1_6 <-mlv(Individual$NUT_D10_Q1_6, na.rm = TRUE)
mode_NUT_D10_Q1_7 <-mlv(Individual$NUT_D10_Q1_7, na.rm = TRUE)
mode_NUT_D10_Q1_8 <-mlv(Individual$NUT_D10_Q1_8, na.rm = TRUE)
mode_NUT_D10_Q1_98 <-mlv(Individual$NUT_D10_Q1_98, na.rm = TRUE)
mode_NUT_D10_Q1_99 <-mlv(Individual$NUT_D10_Q1_99, na.rm = TRUE)

# Data imputation for multiple option question NUT_D8_Q1 
Individual <- Individual |>
  mutate(
    NUT_D8_Q1_1 = case_when(
      is.na(NUT_D8_Q1_1) & 
        (HH07 %in% c("1", "2", "3", "4") | 
           (HH07 == "0" & HH07_months %in% c("6", "7", "8", "9", "10", "11"))) ~ mode_NUT_D8_Q1_1,
      TRUE ~ NUT_D8_Q1_1),
    NUT_D8_Q1_2 = case_when(
      is.na(NUT_D8_Q1_2) & 
        (HH07 %in% c("1", "2", "3", "4") | 
           (HH07 == "0" & HH07_months %in% c("6", "7", "8", "9", "10", "11"))) ~ mode_NUT_D8_Q1_2,
      TRUE ~ NUT_D8_Q1_2),
    NUT_D8_Q1_3 = case_when(
      is.na(NUT_D8_Q1_3) & 
        (HH07 %in% c("1", "2", "3", "4") | 
           (HH07 == "0" & HH07_months %in% c("6", "7", "8", "9", "10", "11"))) ~ mode_NUT_D8_Q1_3,
      TRUE ~ NUT_D8_Q1_3),
    NUT_D8_Q1_4 = case_when(
      is.na(NUT_D8_Q1_4) & 
        (HH07 %in% c("1", "2", "3", "4") | 
           (HH07 == "0" & HH07_months %in% c("6", "7", "8", "9", "10", "11"))) ~ mode_NUT_D8_Q1_4,
      TRUE ~ NUT_D8_Q1_4),
    NUT_D8_Q1_5 = case_when(
      is.na(NUT_D8_Q1_5) & 
        (HH07 %in% c("1", "2", "3", "4") | 
           (HH07 == "0" & HH07_months %in% c("6", "7", "8", "9", "10", "11"))) ~ mode_NUT_D8_Q1_5,
      TRUE ~ NUT_D8_Q1_5),
    NUT_D8_Q1_6 = case_when(
      is.na(NUT_D8_Q1_6) & 
        (HH07 %in% c("1", "2", "3", "4") | 
           (HH07 == "0" & HH07_months %in% c("6", "7", "8", "9", "10", "11"))) ~ mode_NUT_D8_Q1_6,
      TRUE ~ NUT_D8_Q1_6),
    NUT_D8_Q1_7 = case_when(
      is.na(NUT_D8_Q1_7) & 
        (HH07 %in% c("1", "2", "3", "4") | 
           (HH07 == "0" & HH07_months %in% c("6", "7", "8", "9", "10", "11"))) ~ mode_NUT_D8_Q1_7,
      TRUE ~ NUT_D8_Q1_7),
    NUT_D8_Q1_8 = case_when(
      is.na(NUT_D8_Q1_8) & 
        (HH07 %in% c("1", "2", "3", "4") | 
           (HH07 == "0" & HH07_months %in% c("6", "7", "8", "9", "10", "11"))) ~ mode_NUT_D8_Q1_8,
      TRUE ~ NUT_D8_Q1_8),
    NUT_D8_Q1_98 = case_when(
      is.na(NUT_D8_Q1_98) & 
        (HH07 %in% c("1", "2", "3", "4") | 
           (HH07 == "0" & HH07_months %in% c("6", "7", "8", "9", "10", "11"))) ~ mode_NUT_D8_Q1_98,
      TRUE ~ NUT_D8_Q1_98),    
    NUT_D8_Q1_99 = case_when(
      is.na(NUT_D8_Q1_99) & 
        (HH07 %in% c("1", "2", "3", "4") | 
           (HH07 == "0" & HH07_months %in% c("6", "7", "8", "9", "10", "11"))) ~ mode_NUT_D8_Q1_99,
      TRUE ~ NUT_D8_Q1_99),
    NUT_D8_Q1 = case_when(
      is.na(NUT_D8_Q1) & 
        (HH07 %in% c("1", "2", "3", "4") | 
           (HH07 == "0" & HH07_months %in% c("6", "7", "8", "9", "10", "11"))) ~ mode_NUT_D8_Q1_1,
      TRUE ~ NUT_D8_Q1)
    )

# Data imputation for multiple option question NUT_D10_Q1 
Individual <- Individual |>
  mutate(
    NUT_D10_Q1_1 = case_when(
      is.na(NUT_D10_Q1_1) & 
        (HH07 %in% c("1", "2", "3", "4") | 
           (HH07 == "0" & HH07_months %in% c("6", "7", "8", "9", "10", "11"))) ~ mode_NUT_D10_Q1_1,
      TRUE ~ NUT_D10_Q1_1),
    NUT_D10_Q1_2 = case_when(
      is.na(NUT_D10_Q1_2) & 
        (HH07 %in% c("1", "2", "3", "4") | 
           (HH07 == "0" & HH07_months %in% c("6", "7", "8", "9", "10", "11"))) ~ mode_NUT_D10_Q1_2,
      TRUE ~ NUT_D10_Q1_2),
    NUT_D10_Q1_3 = case_when(
      is.na(NUT_D10_Q1_3) & 
        (HH07 %in% c("1", "2", "3", "4") | 
           (HH07 == "0" & HH07_months %in% c("6", "7", "8", "9", "10", "11"))) ~ mode_NUT_D10_Q1_3,
      TRUE ~ NUT_D10_Q1_3),
    NUT_D10_Q1_4 = case_when(
      is.na(NUT_D10_Q1_4) & 
        (HH07 %in% c("1", "2", "3", "4") | 
           (HH07 == "0" & HH07_months %in% c("6", "7", "8", "9", "10", "11"))) ~ mode_NUT_D10_Q1_4,
      TRUE ~ NUT_D10_Q1_4),
    NUT_D10_Q1_5 = case_when(
      is.na(NUT_D10_Q1_5) & 
        (HH07 %in% c("1", "2", "3", "4") | 
           (HH07 == "0" & HH07_months %in% c("6", "7", "8", "9", "10", "11"))) ~ mode_NUT_D10_Q1_5,
      TRUE ~ NUT_D10_Q1_5),
    NUT_D10_Q1_6 = case_when(
      is.na(NUT_D10_Q1_6) & 
        (HH07 %in% c("1", "2", "3", "4") | 
           (HH07 == "0" & HH07_months %in% c("6", "7", "8", "9", "10", "11"))) ~ mode_NUT_D10_Q1_6,
      TRUE ~ NUT_D10_Q1_6),
    NUT_D10_Q1_7 = case_when(
      is.na(NUT_D10_Q1_7) & 
        (HH07 %in% c("1", "2", "3", "4") | 
           (HH07 == "0" & HH07_months %in% c("6", "7", "8", "9", "10", "11"))) ~ mode_NUT_D10_Q1_7,
      TRUE ~ NUT_D10_Q1_7),
    NUT_D10_Q1_8 = case_when(
      is.na(NUT_D10_Q1_8) & 
        (HH07 %in% c("1", "2", "3", "4") | 
           (HH07 == "0" & HH07_months %in% c("6", "7", "8", "9", "10", "11"))) ~ mode_NUT_D10_Q1_8,
      TRUE ~ NUT_D10_Q1_8),
    NUT_D10_Q1_98 = case_when(
      is.na(NUT_D10_Q1_98) & 
        (HH07 %in% c("1", "2", "3", "4") | 
           (HH07 == "0" & HH07_months %in% c("6", "7", "8", "9", "10", "11"))) ~ mode_NUT_D10_Q1_98,
      TRUE ~ NUT_D10_Q1_98),    
    NUT_D10_Q1_99 = case_when(
      is.na(NUT_D10_Q1_99) & 
        (HH07 %in% c("1", "2", "3", "4") | 
           (HH07 == "0" & HH07_months %in% c("6", "7", "8", "9", "10", "11"))) ~ mode_NUT_D10_Q1_99,
      TRUE ~ NUT_D10_Q1_99),
    NUT_D10_Q1 = case_when(
      is.na(NUT_D10_Q1) & 
        (HH07 %in% c("1", "2", "3", "4") | 
           (HH07 == "0" & HH07_months %in% c("6", "7", "8", "9", "10", "11"))) ~ "2 4 5",
      TRUE ~ NUT_D10_Q1)
    )

# fixing changes in integration sector from the regional form for question INT_D2_Q2 and INT_D2_Q3
Individual <- Individual |>
  mutate(
    INT_D2_Q2 = case_when(
      INT_D2_Q1 %in% c("0", "98") & is.na(INT_D2_Q2) ~ "0",
      TRUE ~ INT_D2_Q2),
    INT_D2_Q3 = case_when(
      INT_D2_Q1 %in% c("0", "98") & is.na(INT_D2_Q3) ~ "0",
      TRUE ~ INT_D2_Q3)
    )

    
Individual <- Individual |>
  mutate(NUT_D10_Q1_ALL = 
           as.numeric(NUT_D10_Q1_1) +
           as.numeric(NUT_D10_Q1_2) +
           as.numeric(NUT_D10_Q1_3) +
           as.numeric(NUT_D10_Q1_4) +
           as.numeric(NUT_D10_Q1_5) +
           as.numeric(NUT_D10_Q1_6) +
           as.numeric(NUT_D10_Q1_7) + 
           as.numeric(NUT_D10_Q1_8))     

```



## Step 6. Filtering

```{r}
HH <- HH |>
  filter(testreal == "real") |>
  filter(attempt1 == "1") |>
  filter(attempt2 == "1") |>
  filter(Intro04 == "1") |>
  filter(DEMO_1 >= 18) |>
  filter(DEMO_00.6 == "1") |>
  filter(DEMO_5 == "1") |>
  filter(DEMO_7 %in% c(1, 4, 5, 6)) |>
  filter(country == "Peru")

HH_final_uuid <-HH$`_index`

# Falta filtrar por duplicados

Individual <- Individual |>
  filter(`_parent_index` %in% HH_final_uuid)

```




## Step 7. Qualitative pre-processing

```{r}
# Re categorization of "other" in Individual dataset

# PRO_D4_Q1_O --> 9 records 
Individual <- Individual |>
  mutate(
    PRO_D4_Q1_96 = case_when(
      PRO_D4_Q1_O == "Licencia para conducir" ~ 0,
      PRO_D4_Q1_O == "Licencia de conducir" ~ 0,
      PRO_D4_Q1_O == "PARTIDA DE NACIMIENTO" ~ 0,
      PRO_D4_Q1_O == "Carnet de refugiada" ~ 0,
      PRO_D4_Q1_O == "Carnet de refugio" ~ 0,
      TRUE ~ PRO_D4_Q1_96), 
    PRO_D4_Q1_5 = case_when(
      PRO_D4_Q1_O == "Carnet de refugiada" ~ 1,
      PRO_D4_Q1_O == "Carnet de refugio" ~ 1,
      TRUE ~ PRO_D4_Q1_5),
    PRO_D4_Q1_6 = case_when(
      PRO_D4_Q1_O == "PARTIDA DE NACIMIENTO" ~ 1,
      TRUE ~ PRO_D4_Q1_6))


# EDU_D6_Q1_O --> 112 records
Individual <- Individual |>
  mutate(
    EDU_D1_Q1 = case_when(
      EDU_D6_Q1_O == "YA VA PARA LA UNIVERSIDAD NO CONSIGUE CUPO Y NO CUENTA CON RECURSOS PARA UNIVERSIDADES PRIVADAS" ~ NA, 
      EDU_D6_Q1_O == "YA ACABO EL COLEGIO" ~ NA, 
      EDU_D6_Q1_O == "ya acabo el colegio" ~ NA, 
      EDU_D6_Q1_O == "Ya culmino la secundaria" ~ NA, 
      EDU_D6_Q1_O == "YA SE GRADUO" ~ NA, 
      EDU_D6_Q1_O == "EL AÑO PASADO ACABO LA SECUNDARIA" ~ NA, 
      EDU_D6_Q1_O == "YA TERMINÓ EL COLEGIO" ~ NA, 
      EDU_D6_Q1_O == "en espera para ingresar a la universidad" ~ NA, 
      EDU_D6_Q1_O == "YA CULMINÓ SUS ESTUDIOS" ~ NA, 
      EDU_D6_Q1_O == "YA CULMINO SECUNDARIA" ~ NA, 
      EDU_D6_Q1_O == "POSTULO A LA UNIVERSIDAD NACIONAL Y NO QUEDÓ SELECCIONADA Y NO CUENTA CON LOS RECURSOS PARA INGRESAR A UNA UNIVERSIDAD PRIVADA" ~ NA, 
      EDU_D6_Q1_O == "TERMINO LA SECUNDARIA" ~ NA, 
      EDU_D6_Q1_O == "YA CULMINÓ LA SECUNDARIA Y NO TIENE RECURSOS PARA CURSAR LA UNIVERSIDAD" ~ NA,
      TRUE ~ EDU_D1_Q1),
    EDU_D6_Q1 = case_when(
      EDU_D6_Q1_O == "YA VA PARA LA UNIVERSIDAD NO CONSIGUE CUPO Y NO CUENTA CON RECURSOS PARA UNIVERSIDADES PRIVADAS" ~ NA, 
      EDU_D6_Q1_O == "YA ACABO EL COLEGIO" ~ NA, 
      EDU_D6_Q1_O == "ya acabo el colegio" ~ NA, 
      EDU_D6_Q1_O == "Ya culmino la secundaria" ~ NA, 
      EDU_D6_Q1_O == "YA SE GRADUO" ~ NA, 
      EDU_D6_Q1_O == "EL AÑO PASADO ACABO LA SECUNDARIA" ~ NA, 
      EDU_D6_Q1_O == "YA TERMINÓ EL COLEGIO" ~ NA, 
      EDU_D6_Q1_O == "en espera para ingresar a la universidad" ~ NA, 
      EDU_D6_Q1_O == "YA CULMINÓ SUS ESTUDIOS" ~ NA, 
      EDU_D6_Q1_O == "YA CULMINO SECUNDARIA" ~ NA, 
      EDU_D6_Q1_O == "POSTULO A LA UNIVERSIDAD NACIONAL Y NO QUEDÓ SELECCIONADA Y NO CUENTA CON LOS RECURSOS PARA INGRESAR A UNA UNIVERSIDAD PRIVADA" ~ NA, 
      EDU_D6_Q1_O == "TERMINO LA SECUNDARIA" ~ NA, 
      EDU_D6_Q1_O == "YA CULMINÓ LA SECUNDARIA Y NO TIENE RECURSOS PARA CURSAR LA UNIVERSIDAD" ~ NA,
      TRUE ~ EDU_D6_Q1),
    EDU_D6_Q1_1 = case_when(
      EDU_D6_Q1_O == "YA VA PARA LA UNIVERSIDAD NO CONSIGUE CUPO Y NO CUENTA CON RECURSOS PARA UNIVERSIDADES PRIVADAS" ~ NA, 
      EDU_D6_Q1_O == "YA ACABO EL COLEGIO" ~ NA, 
      EDU_D6_Q1_O == "ya acabo el colegio" ~ NA, 
      EDU_D6_Q1_O == "Ya culmino la secundaria" ~ NA, 
      EDU_D6_Q1_O == "YA SE GRADUO" ~ NA, 
      EDU_D6_Q1_O == "EL AÑO PASADO ACABO LA SECUNDARIA" ~ NA, 
      EDU_D6_Q1_O == "YA TERMINÓ EL COLEGIO" ~ NA, 
      EDU_D6_Q1_O == "en espera para ingresar a la universidad" ~ NA, 
      EDU_D6_Q1_O == "YA CULMINÓ SUS ESTUDIOS" ~ NA, 
      EDU_D6_Q1_O == "YA CULMINO SECUNDARIA" ~ NA, 
      EDU_D6_Q1_O == "POSTULO A LA UNIVERSIDAD NACIONAL Y NO QUEDÓ SELECCIONADA Y NO CUENTA CON LOS RECURSOS PARA INGRESAR A UNA UNIVERSIDAD PRIVADA" ~ NA, 
      EDU_D6_Q1_O == "TERMINO LA SECUNDARIA" ~ NA, 
      EDU_D6_Q1_O == "YA CULMINÓ LA SECUNDARIA Y NO TIENE RECURSOS PARA CURSAR LA UNIVERSIDAD" ~ NA,
      TRUE ~ EDU_D6_Q1_1),
    EDU_D6_Q1_2 = case_when(
      EDU_D6_Q1_O == "YA VA PARA LA UNIVERSIDAD NO CONSIGUE CUPO Y NO CUENTA CON RECURSOS PARA UNIVERSIDADES PRIVADAS" ~ NA, 
      EDU_D6_Q1_O == "YA ACABO EL COLEGIO" ~ NA, 
      EDU_D6_Q1_O == "ya acabo el colegio" ~ NA, 
      EDU_D6_Q1_O == "Ya culmino la secundaria" ~ NA, 
      EDU_D6_Q1_O == "YA SE GRADUO" ~ NA, 
      EDU_D6_Q1_O == "EL AÑO PASADO ACABO LA SECUNDARIA" ~ NA, 
      EDU_D6_Q1_O == "YA TERMINÓ EL COLEGIO" ~ NA, 
      EDU_D6_Q1_O == "en espera para ingresar a la universidad" ~ NA, 
      EDU_D6_Q1_O == "YA CULMINÓ SUS ESTUDIOS" ~ NA, 
      EDU_D6_Q1_O == "YA CULMINO SECUNDARIA" ~ NA, 
      EDU_D6_Q1_O == "POSTULO A LA UNIVERSIDAD NACIONAL Y NO QUEDÓ SELECCIONADA Y NO CUENTA CON LOS RECURSOS PARA INGRESAR A UNA UNIVERSIDAD PRIVADA" ~ NA, 
      EDU_D6_Q1_O == "TERMINO LA SECUNDARIA" ~ NA, 
      EDU_D6_Q1_O == "YA CULMINÓ LA SECUNDARIA Y NO TIENE RECURSOS PARA CURSAR LA UNIVERSIDAD" ~ NA,
      TRUE ~ EDU_D6_Q1_2),
    EDU_D6_Q1_3 = case_when(
      EDU_D6_Q1_O == "YA VA PARA LA UNIVERSIDAD NO CONSIGUE CUPO Y NO CUENTA CON RECURSOS PARA UNIVERSIDADES PRIVADAS" ~ NA, 
      EDU_D6_Q1_O == "YA ACABO EL COLEGIO" ~ NA, 
      EDU_D6_Q1_O == "ya acabo el colegio" ~ NA, 
      EDU_D6_Q1_O == "Ya culmino la secundaria" ~ NA, 
      EDU_D6_Q1_O == "YA SE GRADUO" ~ NA, 
      EDU_D6_Q1_O == "EL AÑO PASADO ACABO LA SECUNDARIA" ~ NA, 
      EDU_D6_Q1_O == "YA TERMINÓ EL COLEGIO" ~ NA, 
      EDU_D6_Q1_O == "en espera para ingresar a la universidad" ~ NA, 
      EDU_D6_Q1_O == "YA CULMINÓ SUS ESTUDIOS" ~ NA, 
      EDU_D6_Q1_O == "YA CULMINO SECUNDARIA" ~ NA, 
      EDU_D6_Q1_O == "POSTULO A LA UNIVERSIDAD NACIONAL Y NO QUEDÓ SELECCIONADA Y NO CUENTA CON LOS RECURSOS PARA INGRESAR A UNA UNIVERSIDAD PRIVADA" ~ NA, 
      EDU_D6_Q1_O == "TERMINO LA SECUNDARIA" ~ NA, 
      EDU_D6_Q1_O == "YA CULMINÓ LA SECUNDARIA Y NO TIENE RECURSOS PARA CURSAR LA UNIVERSIDAD" ~ NA,
      TRUE ~ EDU_D6_Q1_3),
    EDU_D6_Q1_4 = case_when(
      EDU_D6_Q1_O == "YA VA PARA LA UNIVERSIDAD NO CONSIGUE CUPO Y NO CUENTA CON RECURSOS PARA UNIVERSIDADES PRIVADAS" ~ NA, 
      EDU_D6_Q1_O == "YA ACABO EL COLEGIO" ~ NA, 
      EDU_D6_Q1_O == "ya acabo el colegio" ~ NA, 
      EDU_D6_Q1_O == "Ya culmino la secundaria" ~ NA, 
      EDU_D6_Q1_O == "YA SE GRADUO" ~ NA, 
      EDU_D6_Q1_O == "EL AÑO PASADO ACABO LA SECUNDARIA" ~ NA, 
      EDU_D6_Q1_O == "YA TERMINÓ EL COLEGIO" ~ NA, 
      EDU_D6_Q1_O == "en espera para ingresar a la universidad" ~ NA, 
      EDU_D6_Q1_O == "YA CULMINÓ SUS ESTUDIOS" ~ NA, 
      EDU_D6_Q1_O == "YA CULMINO SECUNDARIA" ~ NA, 
      EDU_D6_Q1_O == "POSTULO A LA UNIVERSIDAD NACIONAL Y NO QUEDÓ SELECCIONADA Y NO CUENTA CON LOS RECURSOS PARA INGRESAR A UNA UNIVERSIDAD PRIVADA" ~ NA, 
      EDU_D6_Q1_O == "TERMINO LA SECUNDARIA" ~ NA, 
      EDU_D6_Q1_O == "YA CULMINÓ LA SECUNDARIA Y NO TIENE RECURSOS PARA CURSAR LA UNIVERSIDAD" ~ NA,
      TRUE ~ EDU_D6_Q1_4),
    EDU_D6_Q1_5 = case_when(
      EDU_D6_Q1_O == "YA VA PARA LA UNIVERSIDAD NO CONSIGUE CUPO Y NO CUENTA CON RECURSOS PARA UNIVERSIDADES PRIVADAS" ~ NA, 
      EDU_D6_Q1_O == "YA ACABO EL COLEGIO" ~ NA, 
      EDU_D6_Q1_O == "ya acabo el colegio" ~ NA, 
      EDU_D6_Q1_O == "Ya culmino la secundaria" ~ NA, 
      EDU_D6_Q1_O == "YA SE GRADUO" ~ NA, 
      EDU_D6_Q1_O == "EL AÑO PASADO ACABO LA SECUNDARIA" ~ NA, 
      EDU_D6_Q1_O == "YA TERMINÓ EL COLEGIO" ~ NA, 
      EDU_D6_Q1_O == "en espera para ingresar a la universidad" ~ NA, 
      EDU_D6_Q1_O == "YA CULMINÓ SUS ESTUDIOS" ~ NA, 
      EDU_D6_Q1_O == "YA CULMINO SECUNDARIA" ~ NA, 
      EDU_D6_Q1_O == "POSTULO A LA UNIVERSIDAD NACIONAL Y NO QUEDÓ SELECCIONADA Y NO CUENTA CON LOS RECURSOS PARA INGRESAR A UNA UNIVERSIDAD PRIVADA" ~ NA, 
      EDU_D6_Q1_O == "TERMINO LA SECUNDARIA" ~ NA, 
      EDU_D6_Q1_O == "YA CULMINÓ LA SECUNDARIA Y NO TIENE RECURSOS PARA CURSAR LA UNIVERSIDAD" ~ NA,
      TRUE ~ EDU_D6_Q1_5),
    EDU_D6_Q1_6 = case_when(
      EDU_D6_Q1_O == "YA VA PARA LA UNIVERSIDAD NO CONSIGUE CUPO Y NO CUENTA CON RECURSOS PARA UNIVERSIDADES PRIVADAS" ~ NA, 
      EDU_D6_Q1_O == "YA ACABO EL COLEGIO" ~ NA, 
      EDU_D6_Q1_O == "ya acabo el colegio" ~ NA, 
      EDU_D6_Q1_O == "Ya culmino la secundaria" ~ NA, 
      EDU_D6_Q1_O == "YA SE GRADUO" ~ NA, 
      EDU_D6_Q1_O == "EL AÑO PASADO ACABO LA SECUNDARIA" ~ NA, 
      EDU_D6_Q1_O == "YA TERMINÓ EL COLEGIO" ~ NA, 
      EDU_D6_Q1_O == "en espera para ingresar a la universidad" ~ NA, 
      EDU_D6_Q1_O == "YA CULMINÓ SUS ESTUDIOS" ~ NA, 
      EDU_D6_Q1_O == "YA CULMINO SECUNDARIA" ~ NA, 
      EDU_D6_Q1_O == "POSTULO A LA UNIVERSIDAD NACIONAL Y NO QUEDÓ SELECCIONADA Y NO CUENTA CON LOS RECURSOS PARA INGRESAR A UNA UNIVERSIDAD PRIVADA" ~ NA, 
      EDU_D6_Q1_O == "TERMINO LA SECUNDARIA" ~ NA, 
      EDU_D6_Q1_O == "YA CULMINÓ LA SECUNDARIA Y NO TIENE RECURSOS PARA CURSAR LA UNIVERSIDAD" ~ NA,
      TRUE ~ EDU_D6_Q1_6),
    EDU_D6_Q1_96 = case_when(
      EDU_D6_Q1_O == "YA VA PARA LA UNIVERSIDAD NO CONSIGUE CUPO Y NO CUENTA CON RECURSOS PARA UNIVERSIDADES PRIVADAS" ~ NA, 
      EDU_D6_Q1_O == "YA ACABO EL COLEGIO" ~ NA, 
      EDU_D6_Q1_O == "ya acabo el colegio" ~ NA, 
      EDU_D6_Q1_O == "Ya culmino la secundaria" ~ NA, 
      EDU_D6_Q1_O == "YA SE GRADUO" ~ NA, 
      EDU_D6_Q1_O == "EL AÑO PASADO ACABO LA SECUNDARIA" ~ NA, 
      EDU_D6_Q1_O == "YA TERMINÓ EL COLEGIO" ~ NA, 
      EDU_D6_Q1_O == "en espera para ingresar a la universidad" ~ NA, 
      EDU_D6_Q1_O == "YA CULMINÓ SUS ESTUDIOS" ~ NA, 
      EDU_D6_Q1_O == "YA CULMINO SECUNDARIA" ~ NA, 
      EDU_D6_Q1_O == "POSTULO A LA UNIVERSIDAD NACIONAL Y NO QUEDÓ SELECCIONADA Y NO CUENTA CON LOS RECURSOS PARA INGRESAR A UNA UNIVERSIDAD PRIVADA" ~ NA, 
      EDU_D6_Q1_O == "TERMINO LA SECUNDARIA" ~ NA, 
      EDU_D6_Q1_O == "YA CULMINÓ LA SECUNDARIA Y NO TIENE RECURSOS PARA CURSAR LA UNIVERSIDAD" ~ NA,
      TRUE ~ EDU_D6_Q1_96),
    EDU_D6_Q1_98 = case_when(
      EDU_D6_Q1_O == "YA VA PARA LA UNIVERSIDAD NO CONSIGUE CUPO Y NO CUENTA CON RECURSOS PARA UNIVERSIDADES PRIVADAS" ~ NA, 
      EDU_D6_Q1_O == "YA ACABO EL COLEGIO" ~ NA, 
      EDU_D6_Q1_O == "ya acabo el colegio" ~ NA, 
      EDU_D6_Q1_O == "Ya culmino la secundaria" ~ NA, 
      EDU_D6_Q1_O == "YA SE GRADUO" ~ NA, 
      EDU_D6_Q1_O == "EL AÑO PASADO ACABO LA SECUNDARIA" ~ NA, 
      EDU_D6_Q1_O == "YA TERMINÓ EL COLEGIO" ~ NA, 
      EDU_D6_Q1_O == "en espera para ingresar a la universidad" ~ NA, 
      EDU_D6_Q1_O == "YA CULMINÓ SUS ESTUDIOS" ~ NA, 
      EDU_D6_Q1_O == "YA CULMINO SECUNDARIA" ~ NA, 
      EDU_D6_Q1_O == "POSTULO A LA UNIVERSIDAD NACIONAL Y NO QUEDÓ SELECCIONADA Y NO CUENTA CON LOS RECURSOS PARA INGRESAR A UNA UNIVERSIDAD PRIVADA" ~ NA, 
      EDU_D6_Q1_O == "TERMINO LA SECUNDARIA" ~ NA, 
      EDU_D6_Q1_O == "YA CULMINÓ LA SECUNDARIA Y NO TIENE RECURSOS PARA CURSAR LA UNIVERSIDAD" ~ NA,
      TRUE ~ EDU_D6_Q1_98),
    EDU_D6_Q1_99 = case_when(
      EDU_D6_Q1_O == "YA VA PARA LA UNIVERSIDAD NO CONSIGUE CUPO Y NO CUENTA CON RECURSOS PARA UNIVERSIDADES PRIVADAS" ~ NA, 
      EDU_D6_Q1_O == "YA ACABO EL COLEGIO" ~ NA, 
      EDU_D6_Q1_O == "ya acabo el colegio" ~ NA, 
      EDU_D6_Q1_O == "Ya culmino la secundaria" ~ NA, 
      EDU_D6_Q1_O == "YA SE GRADUO" ~ NA, 
      EDU_D6_Q1_O == "EL AÑO PASADO ACABO LA SECUNDARIA" ~ NA, 
      EDU_D6_Q1_O == "YA TERMINÓ EL COLEGIO" ~ NA, 
      EDU_D6_Q1_O == "en espera para ingresar a la universidad" ~ NA, 
      EDU_D6_Q1_O == "YA CULMINÓ SUS ESTUDIOS" ~ NA, 
      EDU_D6_Q1_O == "YA CULMINO SECUNDARIA" ~ NA, 
      EDU_D6_Q1_O == "POSTULO A LA UNIVERSIDAD NACIONAL Y NO QUEDÓ SELECCIONADA Y NO CUENTA CON LOS RECURSOS PARA INGRESAR A UNA UNIVERSIDAD PRIVADA" ~ NA, 
      EDU_D6_Q1_O == "TERMINO LA SECUNDARIA" ~ NA, 
      EDU_D6_Q1_O == "YA CULMINÓ LA SECUNDARIA Y NO TIENE RECURSOS PARA CURSAR LA UNIVERSIDAD" ~ NA,
      TRUE ~ EDU_D6_Q1_99),
    EDU_D6_Q1_2 = case_when(
      EDU_D6_Q1_O == "NO CONSIGUIÓ CUPO EN UN ESTADAL Y ESTÁ EMBARAZADA Y AL SER MADRE SOLTERA SE LE COMPLICA INGRESAR A UN PRIVADO" ~ 1,
      EDU_D6_Q1_O == "POR CAMBIO DE DOMICILIO QUE NO CONSIGUIÓ EN ESTADAL" ~ 1,
      TRUE ~ EDU_D6_Q1_2),
    EDU_D6_Q1_7 = case_when(
      EDU_D6_Q1_O == "LA NIÑA TIENE AUTISMO" ~ 1,
      EDU_D6_Q1_O == "INCAPACIDAD" ~ 1,
      EDU_D6_Q1_O == "Dificultad en el desarrollo del lenguaje" ~ 1,
      EDU_D6_Q1_O == "DISCAPACIDAD, TIENE DIFICULTADES PARA COMER" ~ 1,
      EDU_D6_Q1_O == "Presenta discapacidad visual de nacimiento" ~ 1,
      EDU_D6_Q1_O == "TIENE UNA CONDICION ESPECIAL POR SALUD POR ESO NO ASISTE A LA ESCUELA" ~ 1,
      EDU_D6_Q1_O == "TIENE UNA DISCAPACIDAD AUTISMO." ~ 1,
      EDU_D6_Q1_O == "TIENE PROBLEMA DE APRENDIZAJE NO ENTIENDE MUCHO" ~ 1,
      EDU_D6_Q1_O == "ES AUTISTA, NO HA ENCONTRADO UN CENTRO EDUCATIVO QUE PUEDA PAGAR, Y NO TINE SIS" ~ 1,
      EDU_D6_Q1_O == "NIÑO CON DISCAPACIDAD" ~ 1,
      EDU_D6_Q1_O == "TIENE RETRASO PSICOMOTRIZ. NO HABLA NI CAMINA." ~ 1,
      EDU_D6_Q1_O == "CONDICION DE AUTISMO, ATENCION EN CASA" ~ 1,
      EDU_D6_Q1_O == "TIENE AUTISMO Y NO HA CONSEGUIDO UNA ESCUELA DONDE PUEDAN ATENDER A NIÑOS CON SU CONDICION" ~ 1,
      EDU_D6_Q1_O == "SUFRE DE DISCAPACIDAD INTELECTUAL" ~ 1,
      EDU_D6_Q1_O == "TERAPIA DE LENGUAJE EN HOGAR, NO VA POR FALTA DE PASAJES" ~ 1,
      EDU_D6_Q1_O == "salud" ~ 1,
      EDU_D6_Q1_O == "SALUD" ~ 1,
      EDU_D6_Q1_O == "TIENE MICROCEFALIA" ~ 1,
      EDU_D6_Q1_O == "EL NIÑO TIENE UNA CONDICION D SALUD Y SU MADRE TEME MANDARLO AL COLEGIO" ~ 1,
      EDU_D6_Q1_O == "EL NIÑO TIENE HEMORROIDES Y NECESITA OPERACION , ELIMINA SANGRE" ~ 1,
      EDU_D6_Q1_O == "LA NIÑA CUENTA CON HIDROCEFALIA" ~ 1,
      EDU_D6_Q1_O == "La familia estuvo delicada de salud y no pudieron inscribirla." ~ 1,
      EDU_D6_Q1_O == "PORQUE LO OPERARON HACE QUINCE DIAS Y NO LO HA PODIDO MATRICULAR" ~ 1,
      EDU_D6_Q1_O == "Todavía no pueden inscribirlo por su salud." ~ 1,
      EDU_D1_Q1 == "0" ~ 0),
    EDU_D6_Q1_96 = case_when(
      EDU_D6_Q1_O == "LA NIÑA TIENE AUTISMO" ~ 0,
      EDU_D6_Q1_O == "INCAPACIDAD" ~ 0,
      EDU_D6_Q1_O == "Dificultad en el desarrollo del lenguaje" ~ 0,
      EDU_D6_Q1_O == "DISCAPACIDAD, TIENE DIFICULTADES PARA COMER" ~ 0,
      EDU_D6_Q1_O == "Presenta discapacidad visual de nacimiento" ~ 0,
      EDU_D6_Q1_O == "TIENE UNA CONDICION ESPECIAL POR SALUD POR ESO NO ASISTE A LA ESCUELA" ~ 0,
      EDU_D6_Q1_O == "TIENE UNA DISCAPACIDAD AUTISMO." ~ 0,
      EDU_D6_Q1_O == "TIENE PROBLEMA DE APRENDIZAJE NO ENTIENDE MUCHO" ~ 0,
      EDU_D6_Q1_O == "ES AUTISTA, NO HA ENCONTRADO UN CENTRO EDUCATIVO QUE PUEDA PAGAR, Y NO TINE SIS" ~ 0,
      EDU_D6_Q1_O == "NIÑO CON DISCAPACIDAD" ~ 0,
      EDU_D6_Q1_O == "TIENE RETRASO PSICOMOTRIZ. NO HABLA NI CAMINA." ~ 0,
      EDU_D6_Q1_O == "CONDICION DE AUTISMO, ATENCION EN CASA" ~ 0,
      EDU_D6_Q1_O == "TIENE AUTISMO Y NO HA CONSEGUIDO UNA ESCUELA DONDE PUEDAN ATENDER A NIÑOS CON SU CONDICION" ~ 0,
      EDU_D6_Q1_O == "SUFRE DE DISCAPACIDAD INTELECTUAL" ~ 0,
      EDU_D6_Q1_O == "TERAPIA DE LENGUAJE EN HOGAR, NO VA POR FALTA DE PASAJES" ~ 0,
      EDU_D6_Q1_O == "salud" ~ 0,
      EDU_D6_Q1_O == "SALUD" ~ 0,
      EDU_D6_Q1_O == "TIENE MICROCEFALIA" ~ 0,
      EDU_D6_Q1_O == "EL NIÑO TIENE UNA CONDICION D SALUD Y SU MADRE TEME MANDARLO AL COLEGIO" ~ 0,
      EDU_D6_Q1_O == "EL NIÑO TIENE HEMORROIDES Y NECESITA OPERACION , ELIMINA SANGRE" ~ 0,
      EDU_D6_Q1_O == "LA NIÑA CUENTA CON HIDROCEFALIA" ~ 0,
      EDU_D6_Q1_O == "La familia estuvo delicada de salud y no pudieron inscribirla." ~ 0,
      EDU_D6_Q1_O == "PORQUE LO OPERARON HACE QUINCE DIAS Y NO LO HA PODIDO MATRICULAR" ~ 0,
      EDU_D6_Q1_O == "Todavía no pueden inscribirlo por su salud." ~ 0,
      TRUE ~ EDU_D6_Q1_96),
    EDU_D6_Q1_8 = case_when(
      EDU_D6_Q1_O == "CONSIDERA LA MADRE QUE ESTA MUY PEQUEÑO" ~ 1,
      EDU_D6_Q1_O == "NO TIENE LA EDAD AUN NO LO RECIBEN EN CENTRO EDUCATIVOS" ~ 1,
      EDU_D6_Q1_O == "TODAVIA NO QUIERE MATRICULARLO" ~ 1,
      EDU_D6_Q1_O == "NO TIENE EDAD PARA INICIAL" ~ 1,
      EDU_D6_Q1_O == "NO CUMPLE CON LA EDAD REQUERIDA PARA MATRICULARSE" ~ 1,
      EDU_D6_Q1_O == "NO CUMPLIR CON LA EDAD CORRESPONDIENTE EN EL MES DE INICIO DE LA ESCOLARIDAD" ~ 1,
      EDU_D6_Q1_O == "No, porque no tiene la edad necesaria (3 años cumplidos)" ~ 1,
      EDU_D6_Q1_O == "NO CUMPLE CON LA EDAD REQUERIDA PARA PODER MATRICULARSE" ~ 1,
      EDU_D6_Q1_O == "CONSIDERA QUE AÚN ES MUY PEQUEÑO PARA ASISTIR AL COLEGIO" ~ 1,
      EDU_D6_Q1_O == "QUIERE ESPERAR A QUE CREZCA UN POCO MÁS" ~ 1,
      EDU_D6_Q1_O == "RECIEN CUMPLIO Y LAS NORMAS NO LO ACEPTAN" ~ 1,
      EDU_D6_Q1_O == "AUN NO HABLA Y SU MAMA NO LO HA INSCRITO POR ESA RAZON" ~ 1,
      EDU_D6_Q1_O == "ES MUY CHIQUITA" ~ 1,
      EDU_D6_Q1_O == "PORQUE LA VE MUY PEQUEÑA EL SIGUIENTE AÑO LA PONDRA" ~ 1,
      EDU_D6_Q1_O == "POR LA EDAD NO LE PERMITIERON LA INSCRIPCIÓN EN 1ER GRADO" ~ 1,
      EDU_D6_Q1_O == "POR QUE ES PEQUEÑ0" ~ 1,
      EDU_D6_Q1_O == "SU MAMÁ AÚN NO DESEA ENVIARLO" ~ 1,
      EDU_D6_Q1_O == "TODAVIA ESTÁ ESPERANDO QUE CUMPLA LOS TRES AÑOS" ~ 1,
      EDU_D6_Q1_O == "NO LO ACEPTARON POR LA EDAD Y EL OTRO CENTRO POR DISCRIMINACIÓN." ~ 1,
      EDU_D1_Q1 == "0" ~ 0),
    EDU_D6_Q1_96 = case_when(
      EDU_D6_Q1_O == "CONSIDERA LA MADRE QUE ESTA MUY PEQUEÑO" ~ 0,
      EDU_D6_Q1_O == "NO TIENE LA EDAD AUN NO LO RECIBEN EN CENTRO EDUCATIVOS" ~ 0,
      EDU_D6_Q1_O == "TODAVIA NO QUIERE MATRICULARLO" ~ 0,
      EDU_D6_Q1_O == "NO TIENE EDAD PARA INICIAL" ~ 0,
      EDU_D6_Q1_O == "NO CUMPLE CON LA EDAD REQUERIDA PARA MATRICULARSE" ~ 0,
      EDU_D6_Q1_O == "NO CUMPLIR CON LA EDAD CORRESPONDIENTE EN EL MES DE INICIO DE LA ESCOLARIDAD" ~ 0,
      EDU_D6_Q1_O == "No, porque no tiene la edad necesaria (3 años cumplidos)" ~ 0,
      EDU_D6_Q1_O == "NO CUMPLE CON LA EDAD REQUERIDA PARA PODER MATRICULARSE" ~ 0,
      EDU_D6_Q1_O == "CONSIDERA QUE AÚN ES MUY PEQUEÑO PARA ASISTIR AL COLEGIO" ~ 0,
      EDU_D6_Q1_O == "QUIERE ESPERAR A QUE CREZCA UN POCO MÁS" ~ 0,
      EDU_D6_Q1_O == "RECIEN CUMPLIO Y LAS NORMAS NO LO ACEPTAN" ~ 0,
      EDU_D6_Q1_O == "AUN NO HABLA Y SU MAMA NO LO HA INSCRITO POR ESA RAZON" ~ 0,
      EDU_D6_Q1_O == "ES MUY CHIQUITA" ~ 0,
      EDU_D6_Q1_O == "PORQUE LA VE MUY PEQUEÑA EL SIGUIENTE AÑO LA PONDRA" ~ 0,
      EDU_D6_Q1_O == "POR LA EDAD NO LE PERMITIERON LA INSCRIPCIÓN EN 1ER GRADO" ~ 0,
      EDU_D6_Q1_O == "POR QUE ES PEQUEÑ0" ~ 0,
      EDU_D6_Q1_O == "SU MAMÁ AÚN NO DESEA ENVIARLO" ~ 0,
      EDU_D6_Q1_O == "TODAVIA ESTÁ ESPERANDO QUE CUMPLA LOS TRES AÑOS" ~ 0,
      EDU_D6_Q1_O == "NO LO ACEPTARON POR LA EDAD Y EL OTRO CENTRO POR DISCRIMINACIÓN." ~ 0,
      EDU_D6_Q1_O == "POR CAMBIO DE DOMICILIO QUE NO CONSIGUIÓ EN ESTADAL" ~ 0,
      TRUE ~ EDU_D6_Q1_96),
    EDU_D6_Q1_3 = case_when(
      EDU_D6_Q1_O == "TRAMITES MIGRATORIOS" ~ 1,
      TRUE ~ EDU_D6_Q1_3),
    EDU_D6_Q1_96 = case_when(
      EDU_D6_Q1_O == "TRAMITES MIGRATORIOS" ~ 0,
      TRUE ~ EDU_D6_Q1_96),
    EDU_D6_Q1_9 = case_when(
      EDU_D6_Q1_O == "ESTE AÑO QUIERE REGRESAR A VENEZUELA Y TOMARON LA DECISION DE NO INSCRIBIR A LOS NIÑOS" ~ 1,
      EDU_D6_Q1_O == "NO SABE SI REGRESA MAS ADELANTE A VENEZUELA" ~ 1,
      EDU_D6_Q1_O == "VA A VIAJAR AL EXTRANJERO." ~ 1,
      EDU_D6_Q1_O == "INDECISIÓN DE QUEDARSE EN EL PAÍS HA GENERADO QUE NO LO MATRICULE, LO TIENE EN TAREAS DIRIGIDAS (CLASES PARTICULARES)" ~ 1,
      EDU_D6_Q1_O == "Va a viajar a venezuela y regresa" ~ 1,
      EDU_D6_Q1_O == "PIENA RETORNAR A VENEZUELA" ~ 1,
      EDU_D6_Q1_O == "PENSABA HACER UN VIAJE PERO DECIDIO NO YA NO HACERLO" ~ 1,
      EDU_D1_Q1 == "0" ~ 0),
    EDU_D6_Q1_10 = case_when(    
      EDU_D6_Q1_O == "NO CONSIGUIÓ CUPO EN UN ESTADAL Y ESTÁ EMBARAZADA Y AL SER MADRE SOLTERA SE LE COMPLICA INGRESAR A UN PRIVADO" ~ 1,    
      EDU_D6_Q1_O == "Porque se caso y no quiso seguir estudiando." ~ 1,   
      EDU_D6_Q1_O == "No estudia porque está embarazada" ~ 1,   
      EDU_D6_Q1_O == "PORQUE LO VA A MATRICULAR LUEGO DE DAR A LUZ A SU SEGUNDO HIJO" ~ 1,   
      EDU_D6_Q1_O == "ES MADRE Y DEBE CUIDAR DE SU BB" ~ 1,   
      EDU_D6_Q1_O == "TIENE UNA BEBE Y DEJO DE ESTUDIAR" ~ 1,   
      EDU_D6_Q1_O == "La encuestada indicó que la menor no está llevando clases por el embarazo." ~ 1,   
      EDU_D6_Q1_O == "Estaba embarazada" ~ 1,   
      EDU_D1_Q1 == "0" ~ 0),
    EDU_D6_Q1_96 = case_when(
      EDU_D6_Q1_O == "ESTE AÑO QUIERE REGRESAR A VENEZUELA Y TOMARON LA DECISION DE NO INSCRIBIR A LOS NIÑOS" ~ 0,
      EDU_D6_Q1_O == "NO SABE SI REGRESA MAS ADELANTE A VENEZUELA" ~ 0,
      EDU_D6_Q1_O == "VA A VIAJAR AL EXTRANJERO." ~ 0,
      EDU_D6_Q1_O == "INDECISIÓN DE QUEDARSE EN EL PAÍS HA GENERADO QUE NO LO MATRICULE, LO TIENE EN TAREAS DIRIGIDAS (CLASES PARTICULARES)" ~ 0,
      EDU_D6_Q1_O == "Va a viajar a venezuela y regresa" ~ 0,
      EDU_D6_Q1_O == "PIENA RETORNAR A VENEZUELA" ~ 0,
      EDU_D6_Q1_O == "PENSABA HACER UN VIAJE PERO DECIDIO NO YA NO HACERLO" ~ 0,
      EDU_D6_Q1_O == "NO CONSIGUIÓ CUPO EN UN ESTADAL Y ESTÁ EMBARAZADA Y AL SER MADRE SOLTERA SE LE COMPLICA INGRESAR A UN PRIVADO" ~ 0,    
      EDU_D6_Q1_O == "Porque se caso y no quiso seguir estudiando." ~ 0,   
      EDU_D6_Q1_O == "No estudia porque está embarazada" ~ 0,   
      EDU_D6_Q1_O == "PORQUE LO VA A MATRICULAR LUEGO DE DAR A LUZ A SU SEGUNDO HIJO" ~ 1,   
      EDU_D6_Q1_O == "ES MADRE Y DEBE CUIDAR DE SU BB" ~ 0,   
      EDU_D6_Q1_O == "TIENE UNA BEBE Y DEJO DE ESTUDIAR" ~ 0,   
      EDU_D6_Q1_O == "La encuestada indicó que la menor no está llevando clases por el embarazo." ~ 0,   
      EDU_D6_Q1_O == "Estaba embarazada" ~ 0,  
      TRUE ~ EDU_D6_Q1_96))      


# EDU_D7_Q1_O --> 103 records
Individual <- Individual |>
  mutate(
    EDU_D3_Q1 = case_when(
      EDU_D7_Q1_O == "porque un dia tienen libre y salen de paseo 1 dia de la semana" ~ "5",
      EDU_D7_Q1_O == "Escuela dectestigo de Jehová , solo hay clase 3 veces a la semana" ~ "5",
      EDU_D7_Q1_O == "Escuela testigo de Jehová , solo asisten tres dias a la semana" ~ "5",
      EDU_D7_Q1_O == "ES EL HORARIO DE LA INSTITUCIÓN" ~ "5",
      EDU_D7_Q1_O == "ESTUDIA DE NOCHE" ~ "5",
      EDU_D7_Q1_O == "Es un colegio nocturno  CEBA" ~ "5",
      TRUE ~ EDU_D3_Q1),
    EDU_D7_Q1_7 = case_when(
      EDU_D7_Q1_O == "TIENE ASMA, HA ESTADO DELICADO DE SALUD." ~ 1,
      EDU_D7_Q1_O == "Tiene una patología: niproadenoma hipofiliaria" ~ 1,
      EDU_D7_Q1_O == "Salud" ~ 1,
      EDU_D7_Q1_O == "Salud, sufre de asma" ~ 1,
      EDU_D7_Q1_O == "SITUACIÓN DE SALUD Y NO TIENEN TODOS LOS ÚTILES." ~ 1,
      EDU_D7_Q1_O == "ENFERMEDAD" ~ 1,
      EDU_D7_Q1_O == "ESTA ENFERMA ESTA ULTIMA SEMANA" ~ 1,
      EDU_D7_Q1_O == "ESTA SEMANA FALTÓ PORQUE ESTUVO ENFERMA Y ESTABA YENDO AL HOSPITAL" ~ 1,
      EDU_D7_Q1_O == "ESTABA ENFERMO CON FIEBRE." ~ 1,
      EDU_D7_Q1_O == "ESTOY CON OTITIS" ~ 1,
      EDU_D7_Q1_O == "ESTUVO ENFERMOY PROBLEMAS ECONOMICOS" ~ 1,
      EDU_D7_Q1_O == "ESTUVO UNOS DIAS INDISPUESTO DE SALUD" ~ 1,
      EDU_D7_Q1_O == "POR MOTIVOS DE SALUD" ~ 1,
      EDU_D7_Q1_O == "POR SALUD" ~ 1,
      EDU_D7_Q1_O == "Por salud" ~ 1,
      EDU_D7_Q1_O == "POR SALUD SE ENFERMO DE DENGUE" ~ 1,
      EDU_D7_Q1_O == "HA ESTADO ENFERMA" ~ 1,
      EDU_D7_Q1_O == "SUFRIÓ UN ACCIDENTE EN EL COLEGIO Y TUVO LICENCIA MÉDICA POR 8 DÍAS." ~ 1,
      EDU_D7_Q1_O == "Recién operado porque tiene sindrome de extrolactili" ~ 1,
      EDU_D7_Q1_O == "PORQUE ESTÁ EN EL PROCESO DE ADAPTACIÓN Y ESTUVO ENFERMO LÁ ÚLTIMA SEMANA POR DIARREA" ~ 1,
      EDU_D7_Q1_O == "Por enfermedad de los oídos" ~ 1,
      EDU_D7_Q1_O == "El menor no asistió a la escuala para asistir a consultas de salud (solo tiene un riñon) y algunos días porque no hubo suficiente dinero para los alimentos y prefirieron que pueda descansar en casa." ~ 1,
      EDU_D7_Q1_O == "MOTIVOS DE SALUDO" ~ 1,
      EDU_D7_Q1_O == "NO TENIA UTILES, POR NO TENER DESAYUNO, ENFERMO DE TOS" ~ 1,
      EDU_D7_Q1_O == "No tiene dinero para enviarlo y esta enfermo." ~ 1,
      EDU_D7_Q1_O == "UTILES, DESAYUNO, TOS, ASMA" ~ 1,
      EDU_D3_Q1 == "1" | EDU_D3_Q1 == "2" | EDU_D3_Q1 == "3" | EDU_D3_Q1 == "4"  ~ 0,
      TRUE ~ NA),
    EDU_D7_Q1_96 = case_when(
      EDU_D7_Q1_O == "TIENE ASMA, HA ESTADO DELICADO DE SALUD." ~ 0,
      EDU_D7_Q1_O == "Tiene una patología: niproadenoma hipofiliaria" ~ 0,
      EDU_D7_Q1_O == "Salud" ~ 0,
      EDU_D7_Q1_O == "Salud, sufre de asma" ~ 0,
      EDU_D7_Q1_O == "SITUACIÓN DE SALUD Y NO TIENEN TODOS LOS ÚTILES." ~ 0,
      EDU_D7_Q1_O == "ENFERMEDAD" ~ 0,
      EDU_D7_Q1_O == "ESTA ENFERMA ESTA ULTIMA SEMANA" ~ 0,
      EDU_D7_Q1_O == "ESTA SEMANA FALTÓ PORQUE ESTUVO ENFERMA Y ESTABA YENDO AL HOSPITAL" ~ 0,
      EDU_D7_Q1_O == "ESTABA ENFERMO CON FIEBRE." ~ 0,
      EDU_D7_Q1_O == "ESTOY CON OTITIS" ~ 0,
      EDU_D7_Q1_O == "ESTUVO ENFERMOY PROBLEMAS ECONOMICOS" ~ 0,
      EDU_D7_Q1_O == "ESTUVO UNOS DIAS INDISPUESTO DE SALUD" ~ 0,
      EDU_D7_Q1_O == "POR MOTIVOS DE SALUD" ~ 0,
      EDU_D7_Q1_O == "POR SALUD" ~ 0,
      EDU_D7_Q1_O == "Por salud" ~ 0,
      EDU_D7_Q1_O == "POR SALUD SE ENFERMO DE DENGUE" ~ 0,
      EDU_D7_Q1_O == "HA ESTADO ENFERMA" ~ 0,
      EDU_D7_Q1_O == "SUFRIÓ UN ACCIDENTE EN EL COLEGIO Y TUVO LICENCIA MÉDICA POR 8 DÍAS." ~ 0,
      EDU_D7_Q1_O == "Recién operado porque tiene sindrome de extrolactili" ~ 0,
      EDU_D7_Q1_O == "PORQUE ESTÁ EN EL PROCESO DE ADAPTACIÓN Y ESTUVO ENFERMO LÁ ÚLTIMA SEMANA POR DIARREA" ~ 0,
      EDU_D7_Q1_O == "Por enfermedad de los oídos" ~ 0,
      EDU_D7_Q1_O == "El menor no asistió a la escuala para asistir a consultas de salud (solo tiene un riñon) y algunos días porque no hubo suficiente dinero para los alimentos y prefirieron que pueda descansar en casa." ~ 0,
      EDU_D7_Q1_O == "MOTIVOS DE SALUDO" ~ 0,
      EDU_D7_Q1_O == "NO TENIA UTILES, POR NO TENER DESAYUNO, ENFERMO DE TOS" ~ 0,
      EDU_D7_Q1_O == "No tiene dinero para enviarlo y esta enfermo." ~ 0,
      EDU_D7_Q1_O == "UTILES, DESAYUNO, TOS, ASMA" ~ 0,
      EDU_D7_Q1_O == "ES AUTISTA LO LLEVO 2 O 3 DIAS, SE ESTRESA" ~ 0,
      EDU_D7_Q1_O == "EL MENOR TIENE UNA CONDICION AUTISTA Y TDHA" ~ 0,
      TRUE ~ EDU_D7_Q1_96),
    EDU_D7_Q1_8 = case_when(
      EDU_D7_Q1_O == "El menor no asistió a la escuala para asistir a consultas de salud (solo tiene un riñon) y algunos días porque no hubo suficiente dinero para los alimentos y prefirieron que pueda descansar en casa." ~ 1,
      EDU_D7_Q1_O == "A VECES NO TIENEN ALIMENTOS SUFICIENTES PARA MANDARLA AL COLEGIO" ~ 1,
      EDU_D7_Q1_O == "Desayuno" ~ 1,
      EDU_D7_Q1_O == "FALTA DE MERIENDA" ~ 1,
      EDU_D7_Q1_O == "NO TENÍA DINERO PARA LA MERIENDA" ~ 1,
      EDU_D7_Q1_O == "No tenian del desayuno" ~ 1,
      EDU_D7_Q1_O == "POR FALTA DE ALIMENTOS" ~ 1,
      EDU_D7_Q1_O == "POR LA MERIENDA" ~ 1,
      EDU_D7_Q1_O == "PORQUE NO TENIA PARA DARLE ALIMENTOS" ~ 1,
      EDU_D7_Q1_O == "PORQUE NO TIENE COMIDA PARA DARLE AL MENOR Y NO LO ENVIA AL COLEGIO" ~ 1,
      EDU_D7_Q1_O == "PORQUE NO TIENE DINERO PARA BRINDARLE EL DESAYUNO" ~ 1,
      EDU_D7_Q1_O == "NO TUVO PARA LA MERIENDA ,LE EXIJEN EN EL COLEGIO" ~ 1,
      EDU_D7_Q1_O == "FALTA DEALIMENTOS" ~ 1,
      EDU_D7_Q1_O == "NO ASISTEN SIEMPRE POR LA ALIMENTACION" ~ 1,
      EDU_D7_Q1_O == "NO HA PODIDO HACERLE SU LONCHERA" ~ 1,
      EDU_D7_Q1_O == "NO LO MANDA AL CENTRO EDUCATIVO A VECES PORQUE NO TIENE PARA DARLE DESAYUNO" ~ 1,
      EDU_D7_Q1_O == "Tampoco cuenta con dinero para la lonchera" ~ 1,
      EDU_D7_Q1_O == "POR FALTA DE DINERO PARA LLEVARLO AL COLEGIO Y SUS MERIENDAS." ~ 1,
      EDU_D7_Q1_O == "no contaba con recursos para mandarle a la escuela, no habia para la comida ni los utiles" ~ 1,
      EDU_D7_Q1_O == "NO CUENTA CON DINERO PARA ENVIARLO AL COLEGIO, SUS MERIENDAS, GASTOS ESCOLARES" ~ 1,
      EDU_D7_Q1_O == "NO TENIA UTILES, POR NO TENER DESAYUNO, ENFERMO DE TOS" ~ 1,
      EDU_D7_Q1_O == "UTILES, DESAYUNO, TOS, ASMA" ~ 1,
      EDU_D7_Q1_O == "FALTA DE ROPA Y ALIMENTACIÓN PARA RENDIR EN EL COLEGIO." ~ 1,
      EDU_D7_Q1_O == "NO TIENE PARA SU LONCHERA Y LISTA DE UTILES" ~ 1,
      EDU_D3_Q1 == "1" | EDU_D3_Q1 == "2" | EDU_D3_Q1 == "3" | EDU_D3_Q1 == "4"  ~ 0,
      TRUE ~ NA),
    EDU_D7_Q1_96 = case_when(
      EDU_D7_Q1_O == "El menor no asistió a la escuala para asistir a consultas de salud (solo tiene un riñon) y algunos días porque no hubo suficiente dinero para los alimentos y prefirieron que pueda descansar en casa." ~ 0,
      EDU_D7_Q1_O == "A VECES NO TIENEN ALIMENTOS SUFICIENTES PARA MANDARLA AL COLEGIO" ~ 0,
      EDU_D7_Q1_O == "Desayuno" ~ 0,
      EDU_D7_Q1_O == "FALTA DE MERIENDA" ~ 0,
      EDU_D7_Q1_O == "NO TENÍA DINERO PARA LA MERIENDA" ~ 0,
      EDU_D7_Q1_O == "No tenian del desayuno" ~ 0,
      EDU_D7_Q1_O == "POR FALTA DE ALIMENTOS" ~ 0,
      EDU_D7_Q1_O == "POR LA MERIENDA" ~ 0,
      EDU_D7_Q1_O == "PORQUE NO TENIA PARA DARLE ALIMENTOS" ~ 0,
      EDU_D7_Q1_O == "PORQUE NO TIENE COMIDA PARA DARLE AL MENOR Y NO LO ENVIA AL COLEGIO" ~ 0,
      EDU_D7_Q1_O == "PORQUE NO TIENE DINERO PARA BRINDARLE EL DESAYUNO" ~ 0,
      EDU_D7_Q1_O == "NO TUVO PARA LA MERIENDA ,LE EXIJEN EN EL COLEGIO" ~ 0,
      EDU_D7_Q1_O == "FALTA DEALIMENTOS" ~ 0,
      EDU_D7_Q1_O == "NO ASISTEN SIEMPRE POR LA ALIMENTACION" ~ 0,
      EDU_D7_Q1_O == "NO HA PODIDO HACERLE SU LONCHERA" ~ 0,
      EDU_D7_Q1_O == "NO LO MANDA AL CENTRO EDUCATIVO A VECES PORQUE NO TIENE PARA DARLE DESAYUNO" ~ 0,
      EDU_D7_Q1_O == "Tampoco cuenta con dinero para la lonchera" ~ 0,
      EDU_D7_Q1_O == "POR FALTA DE DINERO PARA LLEVARLO AL COLEGIO Y SUS MERIENDAS." ~ 0,
      EDU_D7_Q1_O == "no contaba con recursos para mandarle a la escuela, no habia para la comida ni los utiles" ~ 0,
      EDU_D7_Q1_O == "NO CUENTA CON DINERO PARA ENVIARLO AL COLEGIO, SUS MERIENDAS, GASTOS ESCOLARES" ~ 0,
      EDU_D7_Q1_O == "NO TENIA UTILES, POR NO TENER DESAYUNO, ENFERMO DE TOS" ~ 0,
      EDU_D7_Q1_O == "UTILES, DESAYUNO, TOS, ASMA" ~ 0,
      EDU_D7_Q1_O == "FALTA DE ROPA Y ALIMENTACIÓN PARA RENDIR EN EL COLEGIO." ~ 0,
      EDU_D7_Q1_O == "NO TIENE PARA SU LONCHERA Y LISTA DE UTILES" ~ 0,
      TRUE ~ EDU_D7_Q1_96),
    EDU_D7_Q1_9 = case_when(
      EDU_D7_Q1_O == "No ha podido comprar los utiles escolares" ~ 1,
      EDU_D7_Q1_O == "NO HA PODIDO COMPRAR SUS UTILES" ~ 1,
      EDU_D7_Q1_O == "NO HA PODIDO COMPRARR LOS UTILES ESCOLARES" ~ 1,
      EDU_D7_Q1_O == "No contaba con recursos para los útiles y uniforme escolar" ~ 1,
      EDU_D7_Q1_O == "NO CUENTA CON DINERO PARA COMPRAR SUS ÚTILES" ~ 1,
      EDU_D7_Q1_O == "NO CUENTA CON DINERO PARA LOS UTILES DEL COLEGIO" ~ 1,
      EDU_D7_Q1_O == "NO CUENTAN CON RECURSOS ECONÓMICOS PARA LOS ÚTILES ESCOLARES" ~ 1,
      EDU_D7_Q1_O == "NO CUENTAN CON RECURSOS PARA COMPRAR LOS MATERIALES PARA LAS CLASES" ~ 1,
      EDU_D7_Q1_O == "NO PUDIERON COMPRAR UTILES ESCOLARES" ~ 1,
      EDU_D7_Q1_O == "NO CUENTA CON MATERIALES EDUCATIVOS CUANDO LE PIDEN EN LA ESCUELA, TBM NO TIENE QUIEN LA LLEVE" ~ 1,
      EDU_D7_Q1_O == "NO PUEDE COSTEAR LOS ÚTILES Y EL UNIFORME, Y SE LO ESTÁN PIDIENDO." ~ 1,
      EDU_D7_Q1_O == "Falta de útiles y uniforme, dinero" ~ 1,
      EDU_D7_Q1_O == "NO VA TODOS LOS DIAS POR FACTORES ECONOMICOS COMO LA HERMANA, NO TIENE PARA LOS MATERIALES EDUCATIVOS." ~ 1,
      EDU_D7_Q1_O == "no contaba con recursos para mandarle a la escuela, no habia para la comida ni los utiles" ~ 1,
      EDU_D7_Q1_O == "NO CUENTA CON DINERO PARA ENVIARLO AL COLEGIO, SUS MERIENDAS, GASTOS ESCOLARES" ~ 1,
      EDU_D7_Q1_O == "NO TENIA UTILES, POR NO TENER DESAYUNO, ENFERMO DE TOS" ~ 1,
      EDU_D7_Q1_O == "UTILES, DESAYUNO, TOS, ASMA" ~ 1,
      EDU_D7_Q1_O == "FALTA DE ROPA Y ALIMENTACIÓN PARA RENDIR EN EL COLEGIO." ~ 1,
      EDU_D7_Q1_O == "NO TIENE PARA SU LONCHERA Y LISTA DE UTILES" ~ 1,
      EDU_D7_Q1_O == "SITUACIÓN DE SALUD Y NO TIENEN TODOS LOS ÚTILES." ~ 1,
      EDU_D7_Q1_O == "NO CUENTAN CON LOS RECURSOS PARA LOS PAGOS SOLICITADOS EN LA ESCUELA Y LIMITAN EL ACCESO" ~ 1,
      EDU_D7_Q1_O == "NO CUENTAN CON RECURSOS PARA LOS PAGOS QUE PIDEN EN LAS ESCUELAS" ~ 1,
      EDU_D3_Q1 == "1" | EDU_D3_Q1 == "2" | EDU_D3_Q1 == "3" | EDU_D3_Q1 == "4"  ~ 0,
      TRUE ~ NA),
    EDU_D7_Q1_96 = case_when(
      EDU_D7_Q1_O == "No ha podido comprar los utiles escolares" ~ 0,
      EDU_D7_Q1_O == "NO HA PODIDO COMPRAR SUS UTILES" ~ 0,
      EDU_D7_Q1_O == "NO HA PODIDO COMPRARR LOS UTILES ESCOLARES" ~ 0,
      EDU_D7_Q1_O == "No contaba con recursos para los útiles y uniforme escolar" ~ 0,
      EDU_D7_Q1_O == "NO CUENTA CON DINERO PARA COMPRAR SUS ÚTILES" ~ 0,
      EDU_D7_Q1_O == "NO CUENTA CON DINERO PARA LOS UTILES DEL COLEGIO" ~ 0,
      EDU_D7_Q1_O == "NO CUENTAN CON RECURSOS ECONÓMICOS PARA LOS ÚTILES ESCOLARES" ~ 0,
      EDU_D7_Q1_O == "NO CUENTAN CON RECURSOS PARA COMPRAR LOS MATERIALES PARA LAS CLASES" ~ 0,
      EDU_D7_Q1_O == "NO PUDIERON COMPRAR UTILES ESCOLARES" ~ 0,
      EDU_D7_Q1_O == "NO CUENTA CON MATERIALES EDUCATIVOS CUANDO LE PIDEN EN LA ESCUELA, TBM NO TIENE QUIEN LA LLEVE" ~ 0,
      EDU_D7_Q1_O == "NO PUEDE COSTEAR LOS ÚTILES Y EL UNIFORME, Y SE LO ESTÁN PIDIENDO." ~ 0,
      EDU_D7_Q1_O == "Falta de útiles y uniforme, dinero" ~ 0,
      EDU_D7_Q1_O == "NO VA TODOS LOS DIAS POR FACTORES ECONOMICOS COMO LA HERMANA, NO TIENE PARA LOS MATERIALES EDUCATIVOS." ~ 0,
      EDU_D7_Q1_O == "no contaba con recursos para mandarle a la escuela, no habia para la comida ni los utiles" ~ 0,
      EDU_D7_Q1_O == "NO CUENTA CON DINERO PARA ENVIARLO AL COLEGIO, SUS MERIENDAS, GASTOS ESCOLARES" ~ 0,
      EDU_D7_Q1_O == "NO TENIA UTILES, POR NO TENER DESAYUNO, ENFERMO DE TOS" ~ 0,
      EDU_D7_Q1_O == "UTILES, DESAYUNO, TOS, ASMA" ~ 0,
      EDU_D7_Q1_O == "FALTA DE ROPA Y ALIMENTACIÓN PARA RENDIR EN EL COLEGIO." ~ 0,
      EDU_D7_Q1_O == "NO TIENE PARA SU LONCHERA Y LISTA DE UTILES" ~ 0,
      EDU_D7_Q1_O == "SITUACIÓN DE SALUD Y NO TIENEN TODOS LOS ÚTILES." ~ 0,
      EDU_D7_Q1_O == "NO CUENTAN CON LOS RECURSOS PARA LOS PAGOS SOLICITADOS EN LA ESCUELA Y LIMITAN EL ACCESO" ~ 0,
      EDU_D7_Q1_O == "NO CUENTAN CON RECURSOS PARA LOS PAGOS QUE PIDEN EN LAS ESCUELAS" ~ 0,
      TRUE ~ EDU_D7_Q1_96),
    EDU_D7_Q1_2 = case_when(
      EDU_D7_Q1_O == "A veces no cuentan con dinero para enviarla." ~ 1,
      EDU_D7_Q1_O == "SE QUEDA CON LA MAMA PARA IR AL TRABAJO, LA ACOMPANA, PORQUE NO TIENE DINERO PARA ENVIARLA AL COLEGIO, PASAJE" ~ 1,
      EDU_D7_Q1_O == "POR FALTA DE DINERO PARA LLEVARLO AL COLEGIO Y SUS MERIENDAS." ~ 1,
      EDU_D7_Q1_O == "no contaba con recursos para mandarle a la escuela, no habia para la comida ni los utiles" ~ 1,
      EDU_D7_Q1_O == "No tiene dinero para enviarlo y esta enfermo." ~ 1,
      TRUE ~ EDU_D7_Q1_2),
    EDU_D7_Q1_96 = case_when(
      EDU_D7_Q1_O == "A veces no cuentan con dinero para enviarla." ~ 0,
      EDU_D7_Q1_O == "NO CUENTA CON LOS RECURSOS ECONOMICOS PARA LLEVARLO TODOS LOS DIAS A LA ESCUELA" ~ 0,
      EDU_D7_Q1_O == "SE QUEDA CON LA MAMA PARA IR AL TRABAJO, LA ACOMPANA, PORQUE NO TIENE DINERO PARA ENVIARLA AL COLEGIO, PASAJE" ~ 0,
      EDU_D7_Q1_O == "POR FALTA DE DINERO PARA LLEVARLO AL COLEGIO Y SUS MERIENDAS." ~ 0,
      EDU_D7_Q1_O == "no contaba con recursos para mandarle a la escuela, no habia para la comida ni los utiles" ~ 0,
      EDU_D7_Q1_O == "NO CUENTA CON DINERO PARA ENVIARLO AL COLEGIO, SUS MERIENDAS, GASTOS ESCOLARES" ~ 0,
      EDU_D7_Q1_O == "No tiene dinero para enviarlo y esta enfermo." ~ 0,
      EDU_D7_Q1_O == "Falta de dinero en general." ~ 0,
      TRUE ~ EDU_D7_Q1_96),
    EDU_D7_Q1_6 = case_when(
      EDU_D7_Q1_O == "ES AUTISTA LO LLEVO 2 O 3 DIAS, SE ESTRESA" ~ 1,
      EDU_D7_Q1_O == "EL MENOR TIENE UNA CONDICION AUTISTA Y TDHA" ~ 1,
      TRUE ~ EDU_D7_Q1_6),
    EDU_D7_Q1 = case_when(
      EDU_D7_Q1_O == "porque un dia tienen libre y salen de paseo 1 dia de la semana" ~ NA,
      EDU_D7_Q1_O == "Escuela dectestigo de Jehová , solo hay clase 3 veces a la semana" ~ NA,
      EDU_D7_Q1_O == "Escuela testigo de Jehová , solo asisten tres dias a la semana" ~ NA,
      EDU_D7_Q1_O == "ES EL HORARIO DE LA INSTITUCIÓN" ~ NA,
      EDU_D7_Q1_O == "ESTUDIA DE NOCHE" ~ NA,
      EDU_D7_Q1_O == "Es un colegio nocturno  CEBA" ~ NA,
      TRUE ~ EDU_D7_Q1),
    EDU_D7_Q1_1 = case_when(
      EDU_D7_Q1_O == "porque un dia tienen libre y salen de paseo 1 dia de la semana" ~ NA,
      EDU_D7_Q1_O == "Escuela dectestigo de Jehová , solo hay clase 3 veces a la semana" ~ NA,
      EDU_D7_Q1_O == "Escuela testigo de Jehová , solo asisten tres dias a la semana" ~ NA,
      EDU_D7_Q1_O == "ES EL HORARIO DE LA INSTITUCIÓN" ~ NA,
      EDU_D7_Q1_O == "ESTUDIA DE NOCHE" ~ NA,
      EDU_D7_Q1_O == "Es un colegio nocturno  CEBA" ~ NA,
      EDU_D7_Q1_O == "Se mudaron esta semana y les queda lejos el colegio" ~ 1,
      TRUE ~ EDU_D7_Q1_1),
    EDU_D7_Q1_2 = case_when(
      EDU_D7_Q1_O == "porque un dia tienen libre y salen de paseo 1 dia de la semana" ~ NA,
      EDU_D7_Q1_O == "Escuela dectestigo de Jehová , solo hay clase 3 veces a la semana" ~ NA,
      EDU_D7_Q1_O == "Escuela testigo de Jehová , solo asisten tres dias a la semana" ~ NA,
      EDU_D7_Q1_O == "ES EL HORARIO DE LA INSTITUCIÓN" ~ NA,
      EDU_D7_Q1_O == "ESTUDIA DE NOCHE" ~ NA,
      EDU_D7_Q1_O == "Es un colegio nocturno  CEBA" ~ NA,
      TRUE ~ EDU_D7_Q1_2),
    EDU_D7_Q1_3 = case_when(
      EDU_D7_Q1_O == "porque un dia tienen libre y salen de paseo 1 dia de la semana" ~ NA,
      EDU_D7_Q1_O == "Escuela dectestigo de Jehová , solo hay clase 3 veces a la semana" ~ NA,
      EDU_D7_Q1_O == "Escuela testigo de Jehová , solo asisten tres dias a la semana" ~ NA,
      EDU_D7_Q1_O == "ES EL HORARIO DE LA INSTITUCIÓN" ~ NA,
      EDU_D7_Q1_O == "ESTUDIA DE NOCHE" ~ NA,
      EDU_D7_Q1_O == "Es un colegio nocturno  CEBA" ~ NA,
      TRUE ~ EDU_D7_Q1_3),
    EDU_D7_Q1_4 = case_when(
      EDU_D7_Q1_O == "porque un dia tienen libre y salen de paseo 1 dia de la semana" ~ NA,
      EDU_D7_Q1_O == "Escuela dectestigo de Jehová , solo hay clase 3 veces a la semana" ~ NA,
      EDU_D7_Q1_O == "Escuela testigo de Jehová , solo asisten tres dias a la semana" ~ NA,
      EDU_D7_Q1_O == "ES EL HORARIO DE LA INSTITUCIÓN" ~ NA,
      EDU_D7_Q1_O == "ESTUDIA DE NOCHE" ~ NA,
      EDU_D7_Q1_O == "Es un colegio nocturno  CEBA" ~ NA,
      TRUE ~ EDU_D7_Q1_4),
    EDU_D7_Q1_5 = case_when(
      EDU_D7_Q1_O == "porque un dia tienen libre y salen de paseo 1 dia de la semana" ~ NA,
      EDU_D7_Q1_O == "Escuela dectestigo de Jehová , solo hay clase 3 veces a la semana" ~ NA,
      EDU_D7_Q1_O == "Escuela testigo de Jehová , solo asisten tres dias a la semana" ~ NA,
      EDU_D7_Q1_O == "ES EL HORARIO DE LA INSTITUCIÓN" ~ NA,
      EDU_D7_Q1_O == "ESTUDIA DE NOCHE" ~ NA,
      EDU_D7_Q1_O == "Es un colegio nocturno  CEBA" ~ NA,
      TRUE ~ EDU_D7_Q1_5),
    EDU_D7_Q1_6 = case_when(
      EDU_D7_Q1_O == "porque un dia tienen libre y salen de paseo 1 dia de la semana" ~ NA,
      EDU_D7_Q1_O == "Escuela dectestigo de Jehová , solo hay clase 3 veces a la semana" ~ NA,
      EDU_D7_Q1_O == "Escuela testigo de Jehová , solo asisten tres dias a la semana" ~ NA,
      EDU_D7_Q1_O == "ES EL HORARIO DE LA INSTITUCIÓN" ~ NA,
      EDU_D7_Q1_O == "ESTUDIA DE NOCHE" ~ NA,
      EDU_D7_Q1_O == "Es un colegio nocturno  CEBA" ~ NA,
      TRUE ~ EDU_D7_Q1_6),
    EDU_D7_Q1_96 = case_when(
      EDU_D7_Q1_O == "porque un dia tienen libre y salen de paseo 1 dia de la semana" ~ NA,
      EDU_D7_Q1_O == "Escuela dectestigo de Jehová , solo hay clase 3 veces a la semana" ~ NA,
      EDU_D7_Q1_O == "Escuela testigo de Jehová , solo asisten tres dias a la semana" ~ NA,
      EDU_D7_Q1_O == "ES EL HORARIO DE LA INSTITUCIÓN" ~ NA,
      EDU_D7_Q1_O == "ESTUDIA DE NOCHE" ~ NA,
      EDU_D7_Q1_O == "Es un colegio nocturno  CEBA" ~ NA,
      EDU_D7_Q1_O == "Se mudaron esta semana y les queda lejos el colegio" ~ 0,
      TRUE ~ EDU_D7_Q1_96),
    EDU_D7_Q1_98 = case_when(
      EDU_D7_Q1_O == "porque un dia tienen libre y salen de paseo 1 dia de la semana" ~ NA,
      EDU_D7_Q1_O == "Escuela dectestigo de Jehová , solo hay clase 3 veces a la semana" ~ NA,
      EDU_D7_Q1_O == "Escuela testigo de Jehová , solo asisten tres dias a la semana" ~ NA,
      EDU_D7_Q1_O == "ES EL HORARIO DE LA INSTITUCIÓN" ~ NA,
      EDU_D7_Q1_O == "ESTUDIA DE NOCHE" ~ NA,
      EDU_D7_Q1_O == "Es un colegio nocturno  CEBA" ~ NA,
      TRUE ~ EDU_D7_Q1_98),
    EDU_D7_Q1_99 = case_when(
      EDU_D7_Q1_O == "porque un dia tienen libre y salen de paseo 1 dia de la semana" ~ NA,
      EDU_D7_Q1_O == "Escuela dectestigo de Jehová , solo hay clase 3 veces a la semana" ~ NA,
      EDU_D7_Q1_O == "Escuela testigo de Jehová , solo asisten tres dias a la semana" ~ NA,
      EDU_D7_Q1_O == "ES EL HORARIO DE LA INSTITUCIÓN" ~ NA,
      EDU_D7_Q1_O == "ESTUDIA DE NOCHE" ~ NA,
      EDU_D7_Q1_O == "Es un colegio nocturno  CEBA" ~ NA))


# HE_D3_Q1_O  --> 56 records
Individual <- Individual |>
  mutate(
    HE_D3_Q1_12 = case_when(
      HE_D3_Q1_O == "no tiene sis" ~ 1,
      HE_D3_Q1_O == "No tiene sis" ~ 1,
      HE_D3_Q1_O == "NO TIENE SIS" ~ 1,
      HE_D3_Q1_O == "NO TENIA SIS" ~ 1,
      HE_D3_Q1_O == "NO CUENTA CON EL SIS" ~ 1,
      HE_D3_Q1_O == "PORQUE NO TIENE SIS" ~ 1,
      HE_D3_Q1_O == "NO HA PODIDO REGISTRARSE EN EL SIS" ~ 1,
      HE_D3_Q1_O == "NO CONTABA CON SIS" ~ 1,
      HE_D3_Q1_O == "no tenía seguro" ~ 1,
      HE_D3_Q1_O == "NO LO ATIENDEN PORQUE NO TIENE SIS" ~ 1,
      HE_D3_Q1_O == "NO ESTABA AFILIADO AL SISTEMA" ~ 1,
      HE_D3_Q1_O == "POR QUE NO TIENE SIS Y CARNET DE EXTRANJERIA" ~ 1,
      HE_D3_Q1_O == "NO PUEDE ACCEDER AL SIS PORQUE TIENEN CPP" ~ 1,
      HE_D3_Q1_O == "TIENE UN LIPOMA Y NO CUENTA CON SIS" ~ 1,
      HE_D3_Q1_O == "FUE PARA ATENDERSE CON EL MEDICO Y NO LE QUISIERON ATENDER PORQUE NO TIENE SIS" ~ 1,
      HE_D3_Q1_O == "Seguro de salud no asumió gastó" ~ 1,
      HE_D3_Q1_O == "PORQUE SE MUDARON Y NO CUENTA CON SEGURO SIS" ~ 1,
      HE_D3_Q1_O == "Indicaron que no tenía seguro del trabajo activado en el momento que debía atenderse." ~ 1,
      HE_D1_Q2 == "0" ~ 0),
    HE_D3_Q1_7 = case_when(
      HE_D3_Q1_O == "POR NO TENER CARNET DE EXTRANJERIA" ~ 1,
      HE_D3_Q1_O == "por falta de domentación" ~ 1,
      HE_D3_Q1_O == "NO CONTABA CON EL CARNET DE EXTRANJERIA" ~ 1,
      HE_D3_Q1_O == "NO PUEDE ACCEDER AL SIS PORQUE TIENEN CPP" ~ 1,
      HE_D3_Q1_O == "POR QUE NO TIENE SIS Y CARNET DE EXTRANJERIA" ~ 1,
      TRUE ~ HE_D3_Q1_7),
    HE_D3_Q1_96 = case_when(
      HE_D3_Q1_O == "POR NO TENER CARNET DE EXTRANJERIA" ~ 0,
      HE_D3_Q1_O == "por falta de domentación" ~ 0,
      HE_D3_Q1_O == "NO CONTABA CON EL CARNET DE EXTRANJERIA" ~ 0,
      HE_D3_Q1_O == "NO PUEDE ACCEDER AL SIS PORQUE TIENEN CPP" ~ 0,
      HE_D3_Q1_O == "POR QUE NO TIENE SIS Y CARNET DE EXTRANJERIA" ~ 0,
      HE_D3_Q1_O == "Falta de tiempo" ~ 0,
      HE_D3_Q1_O == "Por su trabajo" ~ 0,
      HE_D3_Q1_O == "NO CONSIGUE CITA PARA ATENCION EN EL HOSPITAL" ~ 0,
      HE_D3_Q1_O == "Seguro de salud no asumió gastó" ~ 0,
      TRUE ~ HE_D3_Q1_96),
    HE_D3_Q1_5 = case_when(
      HE_D3_Q1_O == "Falta de tiempo" ~ 1,
      HE_D3_Q1_O == "Por su trabajo" ~ 1,
      TRUE ~ HE_D3_Q1_5),
    HE_D3_Q1_8 = case_when(
      HE_D3_Q1_O == "NO CONSIGUE CITA PARA ATENCION EN EL HOSPITAL" ~ 1,
      TRUE ~ HE_D3_Q1_8),
    HE_D3_Q1_2 = case_when(
      HE_D3_Q1_O == "Seguro de salud no asumió gastó" ~ 1,
      TRUE ~ HE_D3_Q1_2))    
    

# Re categorization of "other" in Household dataset

# INT_D3_Q2_O --> 21 records ~ 0
HH <- HH |>
  mutate(
    INT_D3_Q2_2 = case_when(
      `_id` ==  49040578 ~ 1,
      TRUE ~ INT_D3_Q2_2),
    INT_D3_Q2_3 = case_when(
      `_id` ==  49113816 ~ 1,
      TRUE ~ INT_D3_Q2_3),
    INT_D3_Q2_4 = case_when(
      INT_D3_Q2_O == "ACCESO A UN TRAMITE LEGAL" ~ 1,
      INT_D3_Q2_O == "EN LIMA, CUANDO FUERON A MIGRACIONES" ~ 1,
      INT_D3_Q2_O == "En la comisaría" ~ 1,
      TRUE ~ INT_D3_Q2_4),
    INT_D3_Q2_6 = case_when(
      INT_D3_Q2_O == "AGENCIA MOVISTAR EN TRUJILLO" ~ 1,
      INT_D3_Q2_O == "CENTRO COMERCIAL" ~ 1,
      INT_D3_Q2_O == "En una barbería" ~ 1,
      INT_D3_Q2_O == "Centro comercial" ~ 1,
      INT_D3_Q2_O == "EN UN AUTOLAVADO" ~ 1,
      TRUE ~ INT_D3_Q2_6),
    INT_D3_Q2_8 = case_when(
      INT_D3_Q2_O == "sitio recreacional" ~ 1,
      INT_D3_Q2_O == "Parques públicos" ~ 1,
      INT_D3_Q2_O == "En su casa" ~ 1,
      `_id` ==  48950722 ~ 1,
      `_id` ==  49040578 ~ 1,
      TRUE ~ INT_D3_Q2_8),
    INT_D3_Q2_9 = case_when(
      INT_D3_Q2_O == "HOSPITAL" ~ 1,
      INT_D3_Q2_O == "HOSPITAL BELEN DE TRUJILLO" ~ 1,
      TRUE ~ INT_D3_Q2_9),
    INT_D3_Q2_10 = case_when(
      INT_D3_Q2_O == "En su casa" ~ 0,
      INT_D3_Q2_O == "EN EL COLEGIO LO ATACARON CON UN CUTER UN COMPAÑERO DEL COLEGIO" ~ 0,
      INT_D3_Q2_O == "ACCESO A UN TRAMITE LEGAL" ~ 0,
      INT_D3_Q2_O == "PARQUES" ~ 0,
      INT_D3_Q2_O == "sitio recreacional" ~ 0,
      INT_D3_Q2_O == "COLEGIO POR REUNIONES DE PADRES" ~ 0,
      INT_D3_Q2_O == "AGENCIA MOVISTAR EN TRUJILLO" ~ 0,
      INT_D3_Q2_O == "HOSPITAL" ~ 0,
      INT_D3_Q2_O == "CENTRO COMERCIAL" ~ 0,
      INT_D3_Q2_O == "HOSPITAL BELEN DE TRUJILLO" ~ 0,
      INT_D3_Q2_O == "En una barbería" ~ 0,
      INT_D3_Q2_O == "EN LIMA, CUANDO FUERON A MIGRACIONES" ~ 0,
      INT_D3_Q2_O == "Parques públicos" ~ 0,
      INT_D3_Q2_O == "Sitios públicos, parques" ~ 0,
      INT_D3_Q2_O == "Centro comercial" ~ 0,
      INT_D3_Q2_O == "EN UN AUTOLAVADO" ~ 0,
      INT_D3_Q2_O == "SU VECINA LA ODIA" ~ 0,
      INT_D3_Q2_O == "En la comisaría" ~ 0,
      `_id` ==  48950722 ~ 0,
      `_id` ==  49040578 ~ 0,
      `_id` ==  49113816 ~ 0,
      TRUE ~ INT_D3_Q2_10))
      
# INT_D4_Q1_O --> 1 record
HH <- HH |>
  mutate(
    INT_D4_Q1_10 = case_when(
      INT_D4_Q1_O == "YAPE A NOMBRE DE OTRA PERSONA" ~ 1,
      TRUE ~ INT_D4_Q1_10),
    INT_D4_Q1_96 = case_when(
      INT_D4_Q1_O == "YAPE A NOMBRE DE OTRA PERSONA" ~ 0,
      TRUE ~ INT_D4_Q1_96))


# HT_D1_Q1_first_o --> 9 records 
# HT_D1_Q1_second_o --> 6 records
HH <- HH |>
  mutate(
    HT_D1_Q1_first = case_when(
      HT_D1_Q1_first_o == "NO TRABAJA" ~ "2", #moda
      HT_D1_Q1_first_o == "NINGUNO, YA QUE TRABAJA DE TEXISTA" ~ "5",
      HT_D1_Q1_first_o == "Cuando los dueños de la chacra van aprovechan de salir" ~ "2", #moda
      HT_D1_Q1_first_o == "MOTO ALQUILADA" ~ "5",
      HT_D1_Q1_first_o == "CARRO PARTICULAR" ~ "5",
      HT_D1_Q1_first_o == "MOTOTAXI PERO ES LO QUE ALQUILA PARA TRABAJAR" ~ "5",
      HT_D1_Q1_first_o == "TRABAJA CON MOVILIDAD ALQUILADA" ~ "5",
      HT_D1_Q1_first_o == "MOTO ALQUILADA" ~ "5",
      HT_D1_Q1_first_o == "No utiliza transporte , porque trabaja desde su hogar" ~ "8",
      TRUE ~ HT_D1_Q1_first),
    HT_D1_Q1_second = case_when(
      HT_D1_Q1_second_o == "TREN ELECTRICO" ~ "8", 
      HT_D1_Q1_second_o == "MOVILIDAD ESCOLAR" ~ "5",
      HT_D1_Q1_second_o == "TRANSPORTE DE LA EMPRESA" ~ "5",
      HT_D1_Q1_second_o == "MOTOTAXI" ~ "8",
      TRUE ~ HT_D1_Q1_second))


# HT_D2_Q1_O --> 66 records
HH <- HH |>
  mutate(
    HT_D1_Q1_first = case_when(
      HT_D2_Q1_O == "Tiene moto propia" ~ "5",
      TRUE ~ HT_D1_Q1_first),
    HT_D2_Q1 = case_when(
      HT_D2_Q1_O == "PORQUE POR DONDE VIVE ESTA MÁS CERCA LOS PARADEROS Y ES MÁS ECONOMICO" ~ "4",
      HT_D2_Q1_O == "CERCANÍA CON LUGAR DE TRABAJO" ~ "5",
      HT_D2_Q1_O == "DESTINO CERCANO" ~ "5",
      HT_D2_Q1_O == "DESTINOS CERCA" ~ "5",
      HT_D2_Q1_O == "DESTINOS CERCANOS" ~ "5",
      HT_D2_Q1_O == "ES CERCA A DONDE VIVE" ~ "5",
      HT_D2_Q1_O == "Le queda cerca" ~ "5",
      HT_D2_Q1_O == "ME QUEDA CERCA" ~ "5",
      HT_D2_Q1_O == "Pasa cerca de su domicilio" ~ "5",
      HT_D2_Q1_O == "Por cercania" ~ "5",
      HT_D2_Q1_O == "POR CERCANÍA" ~ "5",
      HT_D2_Q1_O == "Por cercanía" ~ "5",
      HT_D2_Q1_O == "Por la cercania del trabajo a su casa" ~ "5",
      HT_D2_Q1_O == "POR Q ES CERCA" ~ "5",
      HT_D2_Q1_O == "POR SER LO MAS CERCANO QUE TIENE Y LA LLEVA AL TRABAJO" ~ "5",
      HT_D2_Q1_O == "porque esta cerca y prefiere caminar" ~ "5",
      HT_D2_Q1_O == "PORQUE LE QUEDA CERCA" ~ "5",
      HT_D2_Q1_O == "PORQUE TODO ESTA CERCA Y LO PUEDO HACER CAMINANDO" ~ "5",
      HT_D2_Q1_O == "TIENE EL COLEGIO Y EL TRABAJO CERCA" ~ "5",
      HT_D2_Q1_O == "POR SALUD" ~ "9",
      TRUE ~ HT_D2_Q1))

# SHE_D1_Q1_O --> 107 records 
HH <- HH |>
  mutate(
    SHE_D1_Q1_O = case_when(
      `_id` == 48942853 ~ "Cuarto alquilado",
      `_id` == 49052964 ~ "Cuarto alquilado",
      `_id` == 49113171 ~ "Cuarto",
      `_id` == 49116448 ~ "Cuarto alquilado",
      `_id` == 49294167 ~ "Cuarto",
      `_id` == 49296432 ~ "Cuarto alquilado dentro de vivienda",
      `_id` == 49296909 ~ "Cuarto alquilado",
      `_id` == 49297582 ~ "Cuarto alquilado",
      TRUE ~ SHE_D1_Q1_O),
    SHE_D1_Q1 = case_when(
      SHE_D1_Q1_O == "CASA DE MADERA ALQUILADA" ~ "2",
      SHE_D1_Q1_O == "MINI DEPARTAMENTO" ~ "2",
      SHE_D1_Q1_O == "MINI DEPARTAMENTO ALQUILADO" ~ "2",
      SHE_D1_Q1_O == "MINI DEPARTAMENTO EN ALQUILER" ~ "2",
      SHE_D1_Q1_O == "MINIDEPARTAMENTO" ~ "2",
      SHE_D1_Q1_O == "VIVIENDA ALQUILADA POR FAMILIAR Y LO CUIDA, NO PAGA ALQUILER." ~ "2",
      SHE_D1_Q1_O == "A CUIDADO DE CASA" ~ "3",
      SHE_D1_Q1_O == "LA HAN ACOJIDO EN UNA CASA" ~ "3",
      SHE_D1_Q1_O == "LE DIERON UN ESPACIO PARA QUE VIVA CON SU FAMILIA SOLO PAGA LOS SERVICIOS" ~ "3",
      SHE_D1_Q1_O == "VIVE EN UNA CASA DADA POR LOS EMPLEADORES" ~ "3",
      SHE_D1_Q1_O == "VIVIENDA DEL PAPA DE LOS NIÑOS. EL PAPA NO VIVE EN CASA" ~ "3",
      SHE_D1_Q1_O == "CASA EN CONSTRUCCION" ~ "10",
      SHE_D1_Q1_O == "LE DIERON UN TERRENO E HIZO SU CASITA DE TRIPLAY" ~ "10",
      SHE_D1_Q1_O == "LUEGO DE UNA SITUACION FUERTE DE VBG SE QUEDO SIN HOGAR Y LE CEDEN UN LOCA L DONDE FUNCIONA UNA BARBERIA PARA QUE PUEDA QUEDARSE CON EL NIÑO POR LAS NOCHES, AHI NO LE COBRAN ARRIENDO, ACTUALMENTE REUNE EL DINERO PARA PAGAR EL DEPOSITO DE UN ALQUILER" ~ "10",
      SHE_D1_Q1_O == "UN ESTACIONAMIENTO" ~ "10",
      SHE_D1_Q1_O == "CIUARTO" ~ "13",
      SHE_D1_Q1_O == "CUARTO" ~ "13",
      SHE_D1_Q1_O == "CUARTO DEL TRABAJO DEL ESPOSO" ~ "13",
      SHE_D1_Q1_O == "CUARTO EN ALQUILER" ~ "13",
      SHE_D1_Q1_O == "CUARTO GRANDE" ~ "13",
      SHE_D1_Q1_O == "CURTO" ~ "13",
      SHE_D1_Q1_O == "Habitacion" ~ "13",
      SHE_D1_Q1_O == "HABITACION" ~ "13",
      SHE_D1_Q1_O == "HABITACIÓN" ~ "13",
      SHE_D1_Q1_O == "HABITACION ALQUILADA" ~ "13",
      SHE_D1_Q1_O == "HABITACIÓN ALQUILADA" ~ "13",
      SHE_D1_Q1_O == "HABITACION EN ALQUILER" ~ "13",
      SHE_D1_Q1_O == "HABITACION EN CASA EN LITIGIO" ~ "13",
      SHE_D1_Q1_O == "HABITACIÓN GRANDE" ~ "13",
      SHE_D1_Q1_O == "HABITACIONES" ~ "13",
      SHE_D1_Q1_O == "UNA HABITACIÓN ALQUILADA" ~ "13",
      SHE_D1_Q1_O == "Cuarto alquilado" ~ "13",
      SHE_D1_Q1_O == "Cuarto" ~ "13",
      SHE_D1_Q1_O == "Cuarto alquilado dentro de vivienda" ~ "13",
      SHE_D1_Q1_O == "1" ~ "98",
      TRUE ~ SHE_D1_Q1)
    )

# PRO_D1_Q1_O --> 15 records 
HH <- HH |>
  mutate(
    PRO_D1_Q1_3 = case_when(
      PRO_D1_Q1_O == "YOSKARLIS ANTONELLA LA HIJA DE 7 AÑOS HA RECIBIDO ACOSO, LA MADRE HA RECIBIO MENSAJES QUE LE HACEN PENSAR QUE LA HIJA ESTA EN RIESGO." ~ 1,
      PRO_D1_Q1_O == "ESCUCHO QUE HAY ALGUIEN QUE LO AMENAZAN, POR FACEBOOK TAMBIEN LE HAN ESCRITO QUE LO VAN A SECUESTRAR, TODO ESTA EN MESENGER" ~ 1,
      TRUE ~ PRO_D1_Q1_3),
    PRO_D1_Q1_4 = case_when(
      PRO_D1_Q1_O == "LA ENCUESTADA TUVO UNA PAREJA POLICIA QUE LE QUITO SU PASAPORTE, TUVO QUE DENUNCIARLO EN LA COMISARIA  DELA MUJER PARA QUE LE DEVUELVA EL PASAPORTE" ~ 1,
      TRUE ~ PRO_D1_Q1_4),
    PRO_D1_Q1_6 = case_when(
      PRO_D1_Q1_O == "Arresto y detención por trabajo informal" ~ 1,
      TRUE ~ PRO_D1_Q1_6),
    PRO_D1_Q1_7 = case_when(
      PRO_D1_Q1_O == "SU HIJO AULISES ALEXANDER ESTUVO VARIOS DIAS DESAPARECIDO Y REALIZO LA DENUNCIA A LA POLICIA" ~ 1,
      TRUE ~ PRO_D1_Q1_7),    
    PRO_D1_Q1_98 = case_when(
      PRO_D1_Q1_O == "NO CONTAR CON AYUDA ECONOMICA PARA EL TRATAMIENTO DE SU MENOR HIJA" ~ 1,
      PRO_D1_Q1_O == "Falta de regulación de su menor hija" ~ 1,
      PRO_D1_Q1_O == "ACCIDENTE" ~ 1,
      PRO_D1_Q1_O == "Al responder esta pregunta indicó que su menor hijo se ha visto afectado por la mudanza constante." ~ 1,
      TRUE ~ PRO_D1_Q1_98),
    PRO_D1_Q1_96 = case_when(
      PRO_D1_Q1_O == "NO CONTAR CON AYUDA ECONOMICA PARA EL TRATAMIENTO DE SU MENOR HIJA" ~ 0,
      PRO_D1_Q1_O == "Falta de regulación de su menor hija" ~ 0,
      PRO_D1_Q1_O == "ACCIDENTE" ~ 0,
      PRO_D1_Q1_O == "Al responder esta pregunta indicó que su menor hijo se ha visto afectado por la mudanza constante." ~ 0,
      PRO_D1_Q1_O == "SU ESPOSO ESTA EN GRUPOS DE TRABAJO EN WHATSAPP Y LOS COMPANEROS LO MOLESTAN Y LO CRITICAN CONSTANTEMENTE" ~ 0,
      PRO_D1_Q1_O == "LA ENCUESTADA TUVO UNA PAREJA POLICIA QUE LE QUITO SU PASAPORTE, TUVO QUE DENUNCIARLO EN LA COMISARIA  DELA MUJER PARA QUE LE DEVUELVA EL PASAPORTE" ~ 0,
      PRO_D1_Q1_O == "Arresto y detención por trabajo informal" ~ 0,
      PRO_D1_Q1_O == "SU HIJO AULISES ALEXANDER ESTUVO VARIOS DIAS DESAPARECIDO Y REALIZO LA DENUNCIA A LA POLICIA" ~ 0,
      PRO_D1_Q1_O == "YOSKARLIS ANTONELLA LA HIJA DE 7 AÑOS HA RECIBIDO ACOSO, LA MADRE HA RECIBIO MENSAJES QUE LE HACEN PENSAR QUE LA HIJA ESTA EN RIESGO." ~ 0,
      PRO_D1_Q1_O == "Estan utilizando su imagen para estafar" ~ 0,
      TRUE ~ PRO_D1_Q1_96))

# PRO_D2_Q1B_O --> 7 records
HH <- HH |>
  mutate(
    PRO_D2_Q1B_1 = case_when(
      PRO_D2_Q1B_O == "NO  TENIA EL CPP  CUANDO VIAJO A ECUADOR, Y NO QUERIAN DEJARLE REGRESAR A LA PAIS" ~ 1,
      TRUE ~ PRO_D2_Q1B_1), 
    PRO_D2_Q1B_6 = case_when(
      PRO_D2_Q1B_O == "Secuestro" ~ 1,
      TRUE ~ PRO_D2_Q1B_6), 
    PRO_D2_Q1B_10 = case_when(
      PRO_D2_Q1B_O == "FALTA DE PERMISO DEL PADRE" ~ 1,
      TRUE ~ PRO_D2_Q1B_10),      
    PRO_D2_Q1B_96 = case_when(
      PRO_D2_Q1B_O == "FALTA DE PERMISO DEL PADRE" ~ 0,
      PRO_D2_Q1B_O == "POR PASAPORTE LE COBRARON PARA PODER INGRESAR" ~ 0,
      PRO_D2_Q1B_O == "ESTAFARON" ~ 0,
      PRO_D2_Q1B_O == "NO  TENIA EL CPP  CUANDO VIAJO A ECUADOR, Y NO QUERIAN DEJARLE REGRESAR A LA PAIS" ~ 0,
      PRO_D2_Q1B_O == "Secuestro" ~ 0,
      TRUE ~ PRO_D2_Q1B_96))
      
# PRO_D3_Q1B_O --> 15 records 
HH <- HH |>
  mutate(
    PRO_D3_Q1B_1 = case_when(
      PRO_D3_Q1B_O == "SACAR UNA LICENCIA DE CONDUCIR" ~ 1,
      TRUE ~ PRO_D3_Q1B_1),
    PRO_D3_Q1B_3 = case_when(
      PRO_D3_Q1B_O == "Pasaporte" ~ 1,
      PRO_D3_Q1B_O == "CARNET DE EXTRAJERIA PARA SU NIÑO" ~ 1,
      PRO_D3_Q1B_O == "CPP" ~ 1,
      TRUE ~ PRO_D3_Q1B_3),
    PRO_D3_Q1B_4 = case_when(
      PRO_D3_Q1B_O == "DENUNCIA POR VBG" ~ 1,
      PRO_D3_Q1B_O == "Denuncia en contra de su ex pareja por abuso sexusl de su hija" ~ 1,
      TRUE ~ PRO_D3_Q1B_4),
    PRO_D3_Q1B_96 = case_when(
      PRO_D3_Q1B_O == "SACAR UNA LICENCIA DE CONDUCIR" ~ 0,
      PRO_D3_Q1B_O == "Pasaporte" ~ 0,
      PRO_D3_Q1B_O == "CARNET DE EXTRAJERIA PARA SU NIÑO" ~ 0,
      PRO_D3_Q1B_O == "CPP" ~ 0,
      PRO_D3_Q1B_O == "PARA TRAMITAR EL CARNET DEL PERMISO TEMPORAL DE PERMANENCIA NO FUNCIONA LA PAGINA DE MIGRACIONES Y TIENE A SUS HIJOS INDOCUMENTADOS" ~ 0,
      PRO_D3_Q1B_O == "DENUNCIA POR VBG" ~ 0,
      PRO_D3_Q1B_O == "Denuncia en contra de su ex pareja por abuso sexusl de su hija" ~ 0,
      TRUE ~ PRO_D3_Q1B_96))

# GBV_D1_Q1B_O --> 15 records
HH <- HH |>
  mutate(
    GBV_D1_Q1B_1 = case_when(
      GBV_D1_Q1B_O == "CENTRO DE LA CIUDAD" ~ 1,
      GBV_D1_Q1B_O == "Evita salir sola  despues de las 7pm" ~ 1,
      GBV_D1_Q1B_O == "Evitan estar de noche en la calle" ~ 1,
      GBV_D1_Q1B_O == "Prefiere no salir sola de noche" ~ 1,
      GBV_D1_Q1B_O == "LOS ESPACIOS PÚBLICOS DEL LUGAR DONDE RESIDEN" ~ 1,
      GBV_D1_Q1B_O == "EVITA SALIR DE NOCHE" ~ 1,
      GBV_D1_Q1B_O == "CALLES CERCANAS" ~ 1,
      GBV_D1_Q1B_O == "SU ESPOSA EVITA SALIR DE NOCHE" ~ 1,
      GBV_D1_Q1B_O == "NO SALEN DE NOCHE" ~ 1,
      TRUE ~ GBV_D1_Q1B_1),
    GBV_D1_Q1B_4 = case_when(
      GBV_D1_Q1B_O == "IR HACER COMPRAS A GAMARRA" ~ 1,
      TRUE ~ GBV_D1_Q1B_4),
    GBV_D1_Q1B_96 = case_when(
      GBV_D1_Q1B_O == "CENTRO DE LA CIUDAD" ~ 0,
      GBV_D1_Q1B_O == "Evita salir sola  despues de las 7pm" ~ 0,
      GBV_D1_Q1B_O == "Evitan estar de noche en la calle" ~ 0,
      GBV_D1_Q1B_O == "Prefiere no salir sola de noche" ~ 0,
      GBV_D1_Q1B_O == "LOS ESPACIOS PÚBLICOS DEL LUGAR DONDE RESIDEN" ~ 0,
      GBV_D1_Q1B_O == "EVITA SALIR DE NOCHE" ~ 0,
      GBV_D1_Q1B_O == "CALLES CERCANAS" ~ 0,
      GBV_D1_Q1B_O == "SU ESPOSA EVITA SALIR DE NOCHE" ~ 0,
      GBV_D1_Q1B_O == "NO SALEN DE NOCHE" ~ 0,
      GBV_D1_Q1B_O == "IR HACER COMPRAS A GAMARRA" ~ 0,
      TRUE ~ GBV_D1_Q1B_96))

```


# Step 8. Food security check

```{r}

# Summarize the data to count the occurrences of each age for each parent_index
summarized_individual <- Individual |>
  filter(HH07 < 18) |>
  select(`_parent_index`, HH07) |>
  group_by(`_parent_index`, HH07) |>
  summarise(count = n()) |>
  ungroup()

# Spread the data    
summarized_individual <- summarized_individual |>
  pivot_wider(names_from = HH07, values_from = count, values_fill = 0)     

# Order the columns from lower to higher value
age_columns <- as.numeric(names(summarized_individual)[-1])
sorted_columns <- c("_parent_index", sort(age_columns))
summarized_individual <- summarized_individual[, c(as.character(sorted_columns))]

colnames(summarized_individual)[-1] <- paste0("Menor_", colnames(summarized_individual)[-1], "_años")

HH <- merge(HH, summarized_individual, by.x = "_index", by.y = "_parent_index", all.x = TRUE)

HH <- HH |>
  mutate(
    Menores_0_3 = rowSums(cbind(Menor_0_años, Menor_1_años, Menor_2_años, Menor_3_años), na.rm = TRUE),
    Menores_0_5 = rowSums(cbind(Menores_0_3, Menor_4_años, Menor_5_años), na.rm = TRUE), 
    Menores_0_12 = rowSums(cbind(Menores_0_5, Menor_6_años, Menor_7_años, Menor_8_años, Menor_9_años, Menor_10_años, Menor_11_años, Menor_12_años), na.rm = TRUE),
    Menores_0_17 = rowSums(cbind(Menores_0_12, Menor_13_años, Menor_14_años, Menor_15_años, Menor_16_años, Menor_17_años), na.rm = TRUE),
    Count_9999s = rowSums(cbind(FS_D4_Q1 == "9999", FS_D4_Q2 == "9999", FS_D4_Q3 == "9999", FS_D4_Q4 == "9999", FS_D4_Q5 == "9999", 
                                FS_D4_Q6 == "9999", FS_D4_Q7 == "9999", FS_D4_Q8 == "9999", FS_D4_Q9 == "9999", FS_D4_Q10 == "9999")),
    # cuando no hay menores en casa se cambia a 0 el número de días que utilizaron la estrategia 2.4 Restringir el consumo de alimentos de los adultos para que coman los niños y niñas
    FS_D2_Q4 = case_when(
      Menores_0_17 == 0 ~ "0",
      TRUE ~ FS_D2_Q4),
    # cuando no hay menores en casa se cambia a 9999 la estrategia 4.4 Retirar a los niños y niñas de la escuela para que aporten a la economía del hogar
    FS_D4_Q4 = case_when(
      Menores_0_17 == 0 & !(`_uuid` %in% c("8c4f9077-94c0-4b0c-8110-3d343bbaa63e")) ~ "9999",
      TRUE ~ FS_D4_Q4),
    # cuando hay menores en casa y se había marcado "9999" se cambia a "10"
    FS_D4_Q4 = case_when(
      Menores_0_17 > 0 & FS_D4_Q4 =="9999" ~ "10",
      TRUE ~ FS_D4_Q4),
    # imputar 9999s por 10 en opción 6, 9 y 10 de la FS_D4
    FS_D4_Q6 = case_when(
      FS_D4_Q6 == "9999" ~ "10",
      TRUE ~ FS_D4_Q6),
    FS_D4_Q9 = case_when(
      FS_D4_Q9 == "9999" ~ "10",
      TRUE ~ FS_D4_Q9),
    FS_D4_Q10 = case_when(
      FS_D4_Q10 == "9999" ~ "10",
      TRUE ~ FS_D4_Q10),
    Count_9999s_V2 = rowSums(cbind(FS_D4_Q1 == "9999", FS_D4_Q2 == "9999", FS_D4_Q3 == "9999", FS_D4_Q4 == "9999", FS_D4_Q5 == "9999", 
                                FS_D4_Q6 == "9999", FS_D4_Q7 == "9999", FS_D4_Q8 == "9999", FS_D4_Q9 == "9999", FS_D4_Q10 == "9999"))
    )

```


## Step 9. Household level indicators

```{r}

## Integración
# INT_D3: Porcentaje de personas que se han sentido discriminadas en el espacio laboral o de emprendimiento/autoempleo
# INT_D4: Porcentaje de personas encuestadas que no tienen acceso a servicios financieros

HH <- HH |>
  mutate(INT_D3 = if_else(!is.na(INT_D3_Q1B_7) & INT_D3_Q1B_7 == "1" & 
                            (!is.na(INT_D3_Q2_1) & INT_D3_Q2_1 == "1" | 
                             !is.na(INT_D3_Q2_2) & INT_D3_Q2_2 == "1"), 1, 0)) |>
  mutate(INT_D4 = if_else(INT_D4_Q1_10 == "1", 1,0)) #no sabe y no responde ->pin?

## Alojamiento
# SHE_D1: Porcentaje de hogares que viven en viviendas con condiciones inadecuadas e insostenibles en el largo plazo (excluye hacinamiento)
# SHE_D2: Hacinamiento
# SHE_D3: Porcentaje de hogares sin acceso a articulos domésticos esenciales
# SHE_D4: Porcentaje de hogares que estan en riesgo de desalojo
  
HH <- HH |>
  mutate(SHE_D1 = if_else((SHE_D1_Q1 %in% c("3","7","8","9","10","11") |
                          SHE_D1_Q2_6 != "1" |
                          SHE_D1_Q3_ALL == "0"), 1, 0)) |>
  mutate(SHE_D2 = ifelse(MH_1/SHE_D2_Q1 > 3, 1,0)) |>
  mutate(SHE_D3 = ifelse(SHE_D3_Q1_1 == "0" | 
                         SHE_D3_Q1_2 == "0" |
                         SHE_D3_Q1_3 == "0" |
                         SHE_D3_Q1_4 == "1", 1, 0)) |>
  mutate(SHE_D4 = ifelse(SHE_D4_Q1 %in% c("2","3"),1,0))

## WASH
# WA_D1: W1 Porcentaje de hogares de Refugiados y migrantes venezolanos o individuos que no acceden a una fuente primaria de agua mejorada para beber
# WA_D2: W2 Porcentaje de hogares de Refugiados y migrantes venezolanos o individuos que no acceden de forma continua a suficiente cantidad de agua 
# WA_D4: S1 Porcentaje de hogares de Refugiados y migrantes venezolanos o individuos sin acceso a instalaciones de saneamiento mejoradas y en funcionamiento
# WA_D6: S2 Porcentaje de hogares de Refugiados y migrantes que carecen de buenas practicas de gestion de residuos y salud ambiental en sus alrededores
# WA_D8: HI 1 Porcentaje de hogares de Refugiados y migrantes venezolanos o individuos sin acceso basico a instalaciones de lavado de manos # WA_D11: HI2 Porcentaje de hogares de refugiados y migrantes en donde las mujeres y niñas están sin acceso a artículos de higiene menstrual apropiados 
# WA_D11: HI2 Porcentaje de hogares de refugiados y migrantes en donde las mujeres y niñas están sin acceso a artículos de higiene menstrual apropiados

HH <- HH |>
  mutate(WA_D1 = ifelse(WA_D1_Q1 %in% c("3", "4", "5", "6") & 
                          WA_D1_Q2 == "2", 1, 0)) |>
  mutate(WA_D2 = ifelse(WA_D2_Q1 != "1" | 
                          (WA_D2_Q2 %in% c("2", "3", "4", "5", "98", NA)), 1, 0)) |>
  mutate(WA_D4 = ifelse(WA_D4_Q1	%in% c("5", "6") |
                          WA_D4_Q2 != "0", 1, 0)) |> 
  mutate(WA_D6 = ifelse(WA_D6_Q1 %in% c("3","4","98","99",NA), 1, 0)) |>
  mutate(WA_D8 = ifelse(WA_D8_Q1 != "1", 1, 0)) |>
  mutate(WA_D11 = ifelse(WA_D11_Q1 %in% c("1", "3", "6", "7", "9"), 1, 0))

# Transporte Humanitario
# HT_D1: Porcentaje de personas encuestadas o jefes de hogar que tardan más de 30 minutos a su lugar de destino caminando o en bicicleta
HH <- HH |>
  mutate(HT_D1 = ifelse((HT_D1_Q1_first %in% c(1,6) | 
                           HT_D1_Q1_second %in% c(1,6)) & 
                        HT_D1_Q2 == "4",1,0))

# Seguridad Alimentaria
# FS_D1: porcentaje de personas en situación de inseguridad alimentaria (Componente 1. Puntaje del consumo de alimentos: Food Consumption Score FCS) - Versión resumida CORE
# FS_D2: porcentaje de personas en situación de inseguridad alimentaria (Componente 2. Estrategias de afrontamiento basadas en el consumo. Reduced coping strategies index (rCSI))
# FS_D3: porcentaje de personas en situación de inseguridad alimentaria (Componente 3.  Proporcion de gastos en alimentos: FES; Food Expenditure Share) - Versión resumida CORE
# FS_D4: porcentaje de personas en situación de inseguridad alimentaria (Componente 4. Estrategias de afrontamiento basadas en medios de vida. Livelihoods coping strategies Index (LCSI))

HH <- HH |>
  mutate_at(vars(starts_with("FS_D1_Q")), ~as.numeric(as.character(.)))|>   #linea extra para Peru
  mutate(FCS = (FS_D1_Q1 * 2 + FS_D1_Q5 * 1 + 
                   FS_D1_Q6 * 1 + FS_D1_Q4 * 4 +
                   FS_D1_Q3 * 4 + FS_D1_Q2 * 3 +
                   FS_D1_Q7 * .5 + FS_D1_Q8 * .5)) |>
  mutate(FCG = case_when(
    FCS <= 28.0 ~ 1,
    FCS >= 28.5 & FCS <= 42.0 ~ 2,
    FCS >= 42.5 ~ 3)) |>
  mutate(FCS_4pt = case_when(
    FCG == 1 ~ 4,
    FCG == 2 ~ 3,
    FCG == 3 ~ 1)) |>
  mutate(FS_D1 = FCS_4pt) |>
  mutate_at(vars(starts_with("FS_D2_Q")), ~as.numeric(as.character(.)))|>   #linea extra para Peru
  mutate(R_CSI = (FS_D2_Q1 * 1 + FS_D2_Q2 * 2 + 
                  FS_D2_Q3 * 1 + FS_D2_Q4 * 3 +
                  FS_D2_Q5 * 1)) |>
  mutate(r_CSI_categories = case_when(
    R_CSI <= 4 ~ 1,
    R_CSI > 4 & R_CSI <= 18 ~ 2,
    R_CSI >=19 ~ 3)) |>
  mutate(FCS_rCSI = ifelse(FCS_4pt %in% c(1,3,4), FCS_4pt, NA),
         FCS_rCSI = ifelse(FCS_4pt == 1 & R_CSI > 4, 2, FCS_rCSI)) |>
  mutate(FS_D2 = FCS_rCSI) |>
  mutate(FES = FS_D3_Q1 / (FS_D3_Q1 + FS_D3_Q2),
         Foodexp_4pt = case_when(
           FES <= .4999999 ~ 1,
           FES >= .5 & FES <= .64999999 ~ 2,
           FES >= .65 & FES <= .74999999 ~ 3,
           FES >= .75 ~ 4)) |>
  mutate(FS_D3 = Foodexp_4pt) |>
  mutate(stress_coping = ifelse(FS_D4_Q1 == "20" |
                                FS_D4_Q1 == "30" |
                                FS_D4_Q2 == "20" |
                                FS_D4_Q2 == "30" |
                                FS_D4_Q3 == "20" |
                                FS_D4_Q3 == "30", 1, 0)) |>
  mutate(crisis_coping = ifelse(FS_D4_Q4 == "20" |
                                FS_D4_Q4 == "30" |
                                FS_D4_Q5 == "20" |
                                FS_D4_Q5 == "30" |
                                FS_D4_Q6 == "20" |
                                FS_D4_Q6 == "30" |
                                FS_D4_Q8 == "20" |
                                FS_D4_Q8 == "30", 1, 0)) |>
  mutate(emergency_coping = ifelse(FS_D4_Q7 == "20" |
                                FS_D4_Q7 == "30" |
                                FS_D4_Q9 == "20" |
                                FS_D4_Q9 == "30" |
                                FS_D4_Q10 == "20" |
                                FS_D4_Q10 == "30", 1, 0)) |>
  mutate(stress_coping = recode(stress_coping, "0" = 0, "1" = 2),
         crisis_coping = recode(crisis_coping, "0" = 0, "1" = 3),
         emergency_coping = recode(emergency_coping, "0" = 0, "1" = 4),
         Max_coping_behaviour = pmax(stress_coping, crisis_coping, emergency_coping),
         Max_coping_behaviour = recode(Max_coping_behaviour, "0" = 1)) |>
  mutate(FS_D4 = Max_coping_behaviour) |>
  mutate(Mean_coping_capacity_FES = rowMeans(across(c(Max_coping_behaviour, Foodexp_4pt)), na.rm = TRUE),
         CARI_unrounded_FES = rowMeans(across(c(FCS_rCSI, Mean_coping_capacity_FES)), na.rm = TRUE),
         CARI_FES = round_half_up(CARI_unrounded_FES))


## Protección
# PRO_D1: Protección de hogares que reportan preocupaciones de seguridad, protección y violaciones a sus derechos en el marco del DIDH, DIH y DIR. 
# PRO_D2: Porcentaje de hogares que enfrentan dificultades para el acceso seguro al país de destino
# PRO_D3: Porcentaje de hogares que necesitan asistencia u orientación legal. 
# PRO_D5: Porcentaje de hogares que tienen necesidad de protección internacional.
HH <- HH |>
  mutate(PRO_D1 = ifelse(PRO_D1_Q1 != "9", 1,0)) |>
  mutate(PRO_D2 = ifelse(PRO_D2_Q1 == "1", 1,0)) |>
  mutate(PRO_D3 = ifelse(PRO_D3_Q1 == "1" & 
                         PRO_D3_Q2 == "0",1,0)) |>
  mutate(PRO_D5 = ifelse(PRO_D5_Q1 == "1",1,0))

## VBG
# GBV_D1: Porcentaje de hogares con mujeres y niñas que evitan lugares porque se sienten inseguras
# GBV_D3: Porcentaje de personas refugiadas y migrantes que se sienten o han sentido inseguras/os en su localidad/ comunidad frente al riesgo de VBG

HH <- HH |>
  mutate(GBV_D1 = ifelse(!is.na(GBV_D1_Q1) & GBV_D1_Q1 == "1", 1, 0)) |>
  mutate(GBV_D3 = ifelse(GBV_D2_Q1 %in% c("4", "5"), 1, 0))

# Trata y Tráfico
# HTS_D1: Porcentaje de hogares que han estado expuestos a situaciones de medios de trata de personas
# HTS_D2: Porcentaje de hogares que han sido expuestos a situaciones de explotación
HH <- HH |>
  mutate(HTS_D1 = ifelse(HTS_D1_Q1 == "1" | 
                           HTS_D1_Q2 == "1", 1, 0)) |>
  mutate(HTS_D2 = ifelse(HTS_D2_Q1 != "6", 1, 0))

## Protección de Niñez
# CP_D1: Porcentaje de hogares que manifiestan haber conocido algún NNA que ha experimentado violencia, abuso, negligencia, y explotación y no han recibido asistencia
HH <- HH |>
  mutate(CP_D1 = ifelse(CP_D1_Q1 %in% c("1", "2", "3", "4", "5", "6") & 
                           CP_D1_Q2 == "0", 1, 0))

```


## Step 10. Individual Level Indicators

```{r}
## Integración
# INT_D1: Porcentaje de personas en desempleo
# INT_D2: Porcentaje de personas con trabajos informales
Individual <- Individual |>
  mutate(INT_D1 = ifelse(INT_D1_Q1 == "2", 1,
                         ifelse(INT_D1_Q1 == "1", 0, NA))) |>
  mutate(INT_D2 = ifelse((INT_D2_Q1 %in% c("1", "2", "3") & 
                         (INT_D2_Q2 %in% c("1", "2") & 
                          INT_D2_Q3 %in% c("1", "2"))), 0,
                         ifelse((INT_D2_Q1 %in% c("0", "98", "99") | 
                                INT_D2_Q2 %in% c("0", "98", "99") | 
                                 INT_D2_Q3 %in% c("0", "98", "99")) & 
                                  INT_D1_Q1 == "1", 1, NA))) 

## Educación
# EDU_D1: porcentaje de NNA refugiados y migrantes que no están inscritos en el sistema escolar formal 
# EDU_D2: porcentaje de NNA refugiados y migrantes entre los 0 y 3 años que no cuentan con un servicio de atención de desarrollo infantil temprano y/o cuidado adecuado
# EDU_D3: porcentaje de NNA refugiados y migrantes que no asisten al centro educativo (CE) o centro de atencion de primera (CAPI) infacia de manera regular
Individual <- Individual |>
  mutate(EDU_D1 = if_else(EDU_D1_Q1 == "0", 1,
                          ifelse(is.na(EDU_D1_Q1), NA, 0))) |>
  mutate(EDU_D2 = if_else(EDU_D2_Q1 == "0" & 
                          EDU_D2_Q2 != "1", 1,
                          ifelse(is.na(EDU_D2_Q1), NA, 0))) |>
  mutate(EDU_D3 = if_else(EDU_D3_Q1 != "5", 1, 0)) # vacío es = a PIN?
                          
## Salud
# HE_D1: Número de personas refugiadas o migrantes que han requerido algún tipo de atención en salud en el país de destino, pero no han podido acceder al mismo
Individual <- Individual |>
  mutate(HE_D1 = ifelse(HE_D1_Q1 == "1" & HE_D1_Q2 == "0", 1,
                        ifelse(is.na(HE_D1_Q2), NA, 0)))

## Protección
# PRO_D4: porcentaje de personas que están en situación de estatus irregular en su pais de destino.
Individual <- Individual |>
  mutate(PRO_D4 = ifelse(PRO_D4_Q1_3 == "0" & 
                           PRO_D4_Q1_4 == "0" &
                            PRO_D4_Q1_7 == "0", 1,
                         ifelse(is.na(PRO_D4_Q1), NA, 0)))

## Nutrición
# NUT_D1: # de mujeres gestantes y lactantes identificadas
# NUT_D1: % de mujeres embarazadas y lactantes que no han recibido el paquete mínimo de intervenciones nutricionales en los últimos 3 meses
# NUT_D4: % de niños y niñas menores de 6 meses que no recibieron el paquete mínimo de intervenciones de nutrición en los últimos 3 meses
# NUT_D5: % de bebés menores de 6 meses que no fueron alimentados con leche materna exclusivamente
# NUT_D8: % de niños/niñas de 6 a 59 meses que no han recibido el paquete mínimo de intervenciones nutricionales en los últimos 3 meses.
# NUT_D10: % de  niños y niñas de 6 a 59 meses con diversidad alimentaria mínima

Individual <- Individual |>
  mutate(NUT_D1 = ifelse((NUT_D1_Q1_1 == "1" | 
                           NUT_D1_Q1_2 == "1") & 
                           (NUT_D1_Q2_1 == "0" | 
                              NUT_D1_Q2_2 == "0" |
                              NUT_D1_Q2_3 == "0"), 1,
                         ifelse(is.na(NUT_D1_Q2_1), NA, 0))) |>
  mutate(NUT_D4 = ifelse(NUT_D4_Q1_1 == "0" | 
                           (NUT_D4_Q1_2 =="0" & 
                              NUT_D4_Q1_3 =="0"), 1,
                         ifelse(is.na(NUT_D4_Q1_1), NA, 0))) |> 
  mutate(NUT_D5 = ifelse(NUT_D5_Q1 == "0" | 
                           NUT_D5_Q2_10 == "0", 1,
                         ifelse(is.na(NUT_D5_Q1), NA, 0))) |> 
  mutate(NUT_D8 = 
           ifelse(
             ((HH07 >= 2 & HH07 < 5) & 
                (NUT_D8_Q1_1 == "0" | 
                   NUT_D8_Q1_3 == "0" | 
                   NUT_D8_Q1_4 =="0")), 1,
             ifelse(
               (HH07 == 1  &
                  (NUT_D8_Q1_1 == "0" |  
                     NUT_D8_Q1_2 == "0" | 
                     NUT_D8_Q1_3 == "0" |
                     NUT_D8_Q1_4 =="0")), 1,
               ifelse(
                   ((HH07 == 0 & HH07_months %in% c("6", "7", "8", "9", "10", "11"))  &
                      (NUT_D8_Q1_1 == "0" |  
                         NUT_D8_Q1_2 == "0" | 
                         NUT_D8_Q1_3 == "0" | 
                         NUT_D8_Q1_4 =="0")), 1,
                   ifelse(is.na(NUT_D8_Q1), NA, 0))))) |>
  mutate(NUT_D10 = 
           ifelse(
             ((HH07 >= 1 & HH07 < 5) & 
                NUT_D10_Q1_ALL < 2), 4,
         ifelse(
           ((HH07 == "0" & HH07_months %in% c("6", "7", "8", "9", "10", "11")) & 
              NUT_D10_Q1_ALL < 2), 4, 
         ifelse(
           ((HH07 >= 1 & HH07 < 5) & 
              NUT_D10_Q1_ALL >= 2 & NUT_D10_Q1_ALL < 5), 3,
         ifelse(
           ((HH07 == "0" & HH07_months %in% c("6", "7", "8", "9", "10", "11")) & 
              NUT_D10_Q1_ALL >= 2 & NUT_D10_Q1_ALL < 5), 3,
         ifelse(
           ((HH07 >= 1 & HH07 < 5) & 
              NUT_D10_Q1_ALL >= 5), 0,
         ifelse(
           ((HH07 == "0" & HH07_months %in% c("6", "7", "8", "9", "10", "11")) & 
              NUT_D10_Q1_ALL >= 5), 0,
         ifelse(is.na(NUT_D10_Q1_ALL), NA, 1))))))))

```


# Step 11. Final filtering

```{r}

# Borro algunos duplicados y especificamente los registros de una encuestadora que aplicó mal las preguntas de Seguridad alimentaria
HH <- HH |>
  subset(!(`_uuid` %in% c("4e7064e4-f125-42e0-8ebd-fcf1958da913", "ef8d43be-0f1e-49c9-98af-7dc853f97d75",
                          "50bc5c06-e132-4966-9ce9-d13f7d3f577c", "3338f6f8-de9b-436e-aed2-36e5bde8de0e",
                          "03a17268-16ec-42d6-a5e7-b78b45bc6714"))) |>
  filter(!(Count_9999s_V2 == 7 & name_enumerator %in% c("Karla Gamez", "KARLA GAMEZ")))


HH_final_uuid <-HH$`_index`

Individual <- Individual |>
  filter(`_parent_index` %in% HH_final_uuid)


```


# Step 13. PIN Calculations

```{r}
# Subset y agrupación a nivel de hogar de los indicadores que están en la base de individuos
Individual_copy <- Individual |>
  select(`_parent_index`, INT_D1, INT_D2, EDU_D1, EDU_D2, EDU_D3, HE_D1, PRO_D4, NUT_D1, NUT_D4, NUT_D5, NUT_D8, NUT_D10) |>
  group_by(`_parent_index`) |>
  summarise(count = n(),
            INT_D1 = max(coalesce(INT_D1, 0), na.rm = TRUE),
            INT_D2 = max(coalesce(INT_D2, 0), na.rm = TRUE),
            EDU_D1 = max(coalesce(EDU_D1, 0), na.rm = TRUE),
            EDU_D2 = max(coalesce(EDU_D2, 0), na.rm = TRUE),
            EDU_D3 = max(coalesce(EDU_D3, 0), na.rm = TRUE),
            HE_D1 = max(coalesce(HE_D1, 0), na.rm = TRUE),
            PRO_D4 = max(coalesce(PRO_D4, 0), na.rm = TRUE),
            NUT_D1 = max(coalesce(NUT_D1, 0), na.rm = TRUE),
            NUT_D4 = max(coalesce(NUT_D4, 0), na.rm = TRUE),
            NUT_D5 = max(coalesce(NUT_D5, 0), na.rm = TRUE),
            NUT_D8 = max(coalesce(NUT_D8, 0), na.rm = TRUE),
            NUT_D10 = max(coalesce(NUT_D10, 0), na.rm = TRUE)) |>
  ungroup()

Individual_copy <- Individual_copy |>
  mutate(
    NUT_D10 = case_when(
      NUT_D10 == 3 ~ 1,
      NUT_D10 == 4 ~ 1,
      TRUE ~ NUT_D10
      )
    )

HH_copy <- HH |>
  select(`_index`, implementador, admin1, admin2, MH_1, SECTOR, INT_D3, INT_D4, SHE_D1, SHE_D2, SHE_D3, SHE_D4, 
         WA_D1, WA_D2, WA_D4, WA_D6, WA_D8, WA_D11, HT_D1, FCS, FCG, FCS_4pt, FS_D1, R_CSI, r_CSI_categories, 
         FCS_rCSI, FS_D2, FES, Foodexp_4pt, FS_D3, stress_coping, crisis_coping, emergency_coping, Max_coping_behaviour,
         FS_D4, Mean_coping_capacity_FES, CARI_unrounded_FES, CARI_FES, PRO_D1, PRO_D2, PRO_D3, PRO_D5, GBV_D1, 
         GBV_D3, HTS_D1, HTS_D2, CP_D1)

HH_copy <- HH_copy |>
  mutate(
    CARI_FES = case_when(
      CARI_FES == 4 ~ 1,
      CARI_FES == 3 ~ 1,
      CARI_FES == 2 ~ 0,
      CARI_FES == 1 ~ 0,
      TRUE ~ CARI_FES
      )
    )

Data_final <- merge(HH_copy, Individual_copy, by.x = "_index", by.y = "_parent_index", all.x = TRUE)

# Data_final <- Data_final |>
#   select(`_index`, implementador, admin1, admin2, MH_1, SECTOR, count, EDU_D1, EDU_D2, EDU_D3, 
#          INT_D1, INT_D2,	INT_D3,	INT_D4,	HE_D1, WA_D1, WA_D2, WA_D4, WA_D6, WA_D8, WA_D11, 
#          FCS, FCG, FCS_4pt, FS_D1, R_CSI, r_CSI_categories, FCS_rCSI, FS_D2, FES, Foodexp_4pt, 
#          FS_D3, stress_coping, crisis_coping, emergency_coping, Max_coping_behaviour, FS_D4, 
#          Mean_coping_capacity_FES, CARI_unrounded_FES, CARI_FES, NUT_D1, NUT_D4, NUT_D5, 
#          NUT_D8, NUT_D10, PRO_D1, PRO_D2, PRO_D3, PRO_D4, PRO_D5, CP_D1, GBV_D1, GBV_D3, 
#          HTS_D1, HTS_D2, HT_D1, SHE_D1, SHE_D2, SHE_D3, SHE_D4)


Data_final <- Data_final |>
  select(`_index`, admin1, admin2, SECTOR, count, EDU_D1, EDU_D2, EDU_D3, 
         INT_D1, INT_D2,	INT_D3,	INT_D4,	HE_D1, WA_D1, WA_D2, WA_D4, WA_D6, WA_D8, WA_D11, 
         CARI_FES, NUT_D1, NUT_D4, NUT_D5, 
         NUT_D8, NUT_D10, PRO_D1, PRO_D2, PRO_D3, PRO_D4, PRO_D5, CP_D1, GBV_D1, GBV_D3, 
         HTS_D1, HTS_D2, HT_D1, SHE_D1, SHE_D2, SHE_D3, SHE_D4)

write_xlsx(Data_final, "DataFinal.xlsx")


```




# Step 12. Removing and reorganizing columns

```{r}

HH <- HH |>
  select("_index", "interviewdate", "implementador", "DEMO_1", "DEMO_2", "DEMO_00.6", "DEMO_5", "DEMO_6", 
         "DEMO_7", "country", "admin1", "admin2", "DEMO_18", "MH_1", "INT_D3_Q1", "INT_D3_Q1B", 
         "INT_D3_Q1B_1", "INT_D3_Q1B_2", "INT_D3_Q1B_3", "INT_D3_Q1B_4", "INT_D3_Q1B_5", "INT_D3_Q1B_6",
         "INT_D3_Q1B_7", "INT_D3_Q1B_8", "INT_D3_Q1B_9", "INT_D3_Q1B_98", "INT_D3_Q1B_99", "INT_D3_Q2",
         "INT_D3_Q2_1", "INT_D3_Q2_2", "INT_D3_Q2_3", "INT_D3_Q2_4", "INT_D3_Q2_5", "INT_D3_Q2_6", "INT_D3_Q2_7", "INT_D3_Q2_8",
         "INT_D3_Q2_9", "INT_D3_Q2_10", "INT_D3_Q2_98", "INT_D3_Q2_99", "INT_D3_Q2_O", "INT_D4_Q1", 
         "INT_D4_Q1_1", "INT_D4_Q1_2", "INT_D4_Q1_3", "INT_D4_Q1_4", "INT_D4_Q1_5", "INT_D4_Q1_6", "INT_D4_Q1_10", "INT_D4_Q1_96",
         "INT_D4_Q1_98", "INT_D4_Q1_99", "INT_D4_Q1_O", "FS_D1_Q1", "FS_D1_Q2", "FS_D1_Q3", "FS_D1_Q4", 
         "FS_D1_Q5", "FS_D1_Q6", "FS_D1_Q7", "FS_D1_Q8", "FS_D2_Q1", "FS_D2_Q2", "FS_D2_Q3", "FS_D2_Q4",
         "FS_D2_Q5", "FS_D3_Q1", "FS_D3_Q2", "FS_D4_Q1", "FS_D4_Q2", "FS_D4_Q3", "FS_D4_Q4", "FS_D4_Q5", 
         "FS_D4_Q6", "FS_D4_Q7", "FS_D4_Q8", "FS_D4_Q9", "FS_D4_Q10", "HT_D1_Q1_first", "HT_D1_Q1_first_o",
         "HT_D1_Q1_second", "HT_D1_Q1_second_o", "HT_D1_Q2", "HT_D2_Q1", "HT_D2_Q1_O", "SHE_D1_Q1", "SHE_D1_Q1_O", 
         "SHE_D1_Q2", "SHE_D1_Q2_1", "SHE_D1_Q2_2", "SHE_D1_Q2_3", "SHE_D1_Q2_4", "SHE_D1_Q2_5",
         "SHE_D1_Q2_6", "SHE_D1_Q2_98", "SHE_D1_Q2_99", "SHE_D1_Q3", "SHE_D1_Q3_1", "SHE_D1_Q3_2", 
         "SHE_D1_Q3_3", "SHE_D1_Q3_4", "SHE_D1_Q3_5", "SHE_D1_Q3_98", "SHE_D1_Q3_99", "SHE_D2_Q1", "SHE_D3_Q1",
         "SHE_D3_Q1_1", "SHE_D3_Q1_2", "SHE_D3_Q1_3", "SHE_D3_Q1_4", "SHE_D4_Q1", "WA_D1_Q1", "WA_D1_Q2", "WA_D2_Q1", 
         "WA_D2_Q2", "WA_D4_Q1", "WA_D4_Q2", "WA_D6_Q1", "WA_D8_Q1", "WA_D11_Q1", "PRO_D1_Q1",
         "PRO_D1_Q1_1", "PRO_D1_Q1_2", "PRO_D1_Q1_3", "PRO_D1_Q1_4", "PRO_D1_Q1_5", "PRO_D1_Q1_6", "PRO_D1_Q1_7",
         "PRO_D1_Q1_9", "PRO_D1_Q1_96", "PRO_D1_Q1_98", "PRO_D1_Q1_99", "PRO_D1_Q1_O", "PRO_D2_Q1",
         "PRO_D2_Q1B", "PRO_D2_Q1B_1", "PRO_D2_Q1B_2", "PRO_D2_Q1B_3", "PRO_D2_Q1B_4", "PRO_D2_Q1B_5", "PRO_D2_Q1B_6",
         "PRO_D2_Q1B_7", "PRO_D2_Q1B_8", "PRO_D2_Q1B_9", "PRO_D2_Q1B_10", "PRO_D2_Q1B_96",
         "PRO_D2_Q1B_98", "PRO_D2_Q1B_99", "PRO_D2_Q1B_O", "PRO_D3_Q1", "PRO_D3_Q1B", "PRO_D3_Q1B_1", 
         "PRO_D3_Q1B_2", "PRO_D3_Q1B_3", "PRO_D3_Q1B_4", "PRO_D3_Q1B_5", "PRO_D3_Q1B_6", "PRO_D3_Q1B_7",
         "PRO_D3_Q1B_96", "PRO_D3_Q1B_98", "PRO_D3_Q1B_99", "PRO_D3_Q1B_O", "PRO_D3_Q2", "PRO_D3_Q2B", 
         "PRO_D3_Q2B_1", "PRO_D3_Q2B_2", "PRO_D3_Q2B_3", "PRO_D3_Q2B_4", "PRO_D3_Q2B_5", "PRO_D3_Q2B_6",
         "PRO_D3_Q2B_7", "PRO_D3_Q2B_8", "PRO_D3_Q2B_9", "PRO_D3_Q2B_98", "PRO_D3_Q2B_99", "PRO_D5_Q1",
         "PRO_D5_Q2", "PRO_D5_Q2_1", "PRO_D5_Q2_2", "PRO_D5_Q2_3", "PRO_D5_Q2_4", "PRO_D5_Q2_5", "PRO_D5_Q2_6",
         "PRO_D5_Q2_7", "PRO_D5_Q2_98", "PRO_D5_Q2_99", "GBV_D1_Q1", "GBV_D1_Q1B", "GBV_D1_Q1B_1", "GBV_D1_Q1B_2",
         "GBV_D1_Q1B_3", "GBV_D1_Q1B_4", "GBV_D1_Q1B_5", "GBV_D1_Q1B_6", "GBV_D1_Q1B_8",
         "GBV_D1_Q1B_96", "GBV_D1_Q1B_98", "GBV_D1_Q1B_99", "GBV_D1_Q1B_O", "GBV_D2_Q1", "HTS_D1_Q1", 
         "HTS_D1_Q2", "HTS_D2_Q1", "HTS_D2_Q1_1", "HTS_D2_Q1_2", "HTS_D2_Q1_3", "HTS_D2_Q1_4", "HTS_D2_Q1_5",
         "HTS_D2_Q1_6", "CP_D1_Q1", "CP_D1_Q1_1", "CP_D1_Q1_2", "CP_D1_Q1_3", "CP_D1_Q1_4", "CP_D1_Q1_5", "CP_D1_Q1_6", 
         "CP_D1_Q1_7", "CP_D1_Q1_98", "CP_D1_Q1_99", "CP_D1_Q2", "psea3", "_id",
         "__version__", "_uuid", "rpt_hhmnames_count", "SECTOR", "SHE_D1_Q3_ALL", "INT_D3", "INT_D4", "SHE_D1", 
         "SHE_D2", "SHE_D3", "SHE_D4", "WA_D1", "WA_D2", "WA_D4", "WA_D6", "WA_D8", "WA_D11", "HT_D1",
         "FCS", "FCG", "FCS_4pt", "FS_D1", "R_CSI", "r_CSI_categories", "FCS_rCSI", "FS_D2", "FES", "Foodexp_4pt",
         "FS_D3", "stress_coping", "crisis_coping", "emergency_coping", "Max_coping_behaviour",
         "FS_D4", "Mean_coping_capacity_FES", "CARI_unrounded_FES", "CARI_FES", "PRO_D1", "PRO_D2", "PRO_D3",
         "PRO_D5", "GBV_D1", "GBV_D3", "HTS_D1", "HTS_D2", "CP_D1") 


Individual <- Individual |>
  select("hhmnames_pos", "HH03", "HH04", "HH05", "HH07", "HH07_months", "MH_3", "MH_3_1", "MH_3_2", "MH_3_3", 
         "MH_3_4", "MH_3_5", "MH_3_6", "MH_3_7", "MH_3_8", "MH_3_9", "MH_3_10", "MH_3_99","PRO_D4_Q1", "PRO_D4_Q1_1", 
         "PRO_D4_Q1_2", "PRO_D4_Q1_3", "PRO_D4_Q1_4", "PRO_D4_Q1_5", "PRO_D4_Q1_6", "PRO_D4_Q1_7", "PRO_D4_Q1_10", "PRO_D4_Q1_96",
         "PRO_D4_Q1_98", "PRO_D4_Q1_99", "PRO_D4_Q1_O", "NUT_D1_Q1", "NUT_D1_Q1_1", "NUT_D1_Q1_2", "NUT_D1_Q1_3", 
         "NUT_D1_Q1_98", "NUT_D1_Q1_99", "NUT_D1_Q2", "NUT_D1_Q2_1", "NUT_D1_Q2_2", "NUT_D1_Q2_3", 
         "NUT_D1_Q2_4", "NUT_D1_Q2_5", "NUT_D1_Q2_6", "NUT_D1_Q2_98", "NUT_D1_Q2_99", "NUT_D4_Q1", "NUT_D4_Q1_1", 
         "NUT_D4_Q1_2", "NUT_D4_Q1_3", "NUT_D4_Q1_4", "NUT_D4_Q1_98", "NUT_D4_Q1_99", 
         "NUT_D5_Q1", "NUT_D5_Q2", "NUT_D5_Q2_1", "NUT_D5_Q2_2", "NUT_D5_Q2_3", "NUT_D5_Q2_4", "NUT_D5_Q2_5", 
         "NUT_D5_Q2_6", "NUT_D5_Q2_7", "NUT_D5_Q2_8", "NUT_D5_Q2_9", "NUT_D5_Q2_10", "NUT_D5_Q2_98", "NUT_D5_Q2_99", 
         "NUT_D8_Q1", "NUT_D8_Q1_1", "NUT_D8_Q1_2", "NUT_D8_Q1_3", "NUT_D8_Q1_4", "NUT_D8_Q1_5", "NUT_D8_Q1_6", 
         "NUT_D8_Q1_7", "NUT_D8_Q1_8", "NUT_D8_Q1_98", "NUT_D8_Q1_99", "NUT_D10_Q1", "NUT_D10_Q1_1", 
         "NUT_D10_Q1_2", "NUT_D10_Q1_3", "NUT_D10_Q1_4", "NUT_D10_Q1_5", "NUT_D10_Q1_6", 
         "NUT_D10_Q1_7", "NUT_D10_Q1_8", "NUT_D10_Q1_98", "NUT_D10_Q1_99", "NUT_D10_Q1_ALL", "EDU_D1_Q1", "EDU_D2_Q1", 
         "EDU_D2_Q2", "EDU_D3_Q1", "EDU_D6_Q1", "EDU_D6_Q1_1", "EDU_D6_Q1_2", "EDU_D6_Q1_3", "EDU_D6_Q1_4", 
         "EDU_D6_Q1_5", "EDU_D6_Q1_6", "EDU_D6_Q1_7", "EDU_D6_Q1_8", "EDU_D6_Q1_9", "EDU_D6_Q1_10", 
         "EDU_D6_Q1_96", "EDU_D6_Q1_98", "EDU_D6_Q1_99", "EDU_D6_Q1_O", "EDU_D7_Q1", "EDU_D7_Q1_1", 
         "EDU_D7_Q1_2", "EDU_D7_Q1_3", "EDU_D7_Q1_4", "EDU_D7_Q1_5", "EDU_D7_Q1_6", "EDU_D7_Q1_7", 
         "EDU_D7_Q1_8", "EDU_D7_Q1_9", "EDU_D7_Q1_96", "EDU_D7_Q1_98", "EDU_D7_Q1_99", "EDU_D7_Q1_O", 
         "HE_D1_Q1", "HE_D1_Q2", "HE_D3_Q1", "HE_D3_Q1_1", "HE_D3_Q1_2", "HE_D3_Q1_3", "HE_D3_Q1_4", "HE_D3_Q1_5", 
         "HE_D3_Q1_6", "HE_D3_Q1_7", "HE_D3_Q1_8", "HE_D3_Q1_9", "HE_D3_Q1_10", "HE_D3_Q1_11", "HE_D3_Q1_12", 
         "HE_D3_Q1_96", "HE_D3_Q1_98", "HE_D3_Q1_99", "HE_D3_Q1_O", "INT_D1_Q1", "INT_D2_Q1", "INT_D2_Q2", "INT_D2_Q3", 
         "adult_sum", "hhhead_age", "adult01", "age18above", "_index", "_parent_index", "INT_D1", "INT_D2", "EDU_D1", 
         "EDU_D2", "EDU_D3", "HE_D1", "PRO_D4", "NUT_D1", "NUT_D4", "NUT_D5", "NUT_D8", "NUT_D10")



```




#Step 13. Exporting the datasets

```{r}
hoy<-today()

hora<-timestamp()

date_time <- substr(hora, start = 14, stop = 28)

date_time <- gsub("[\\s:]", "", date_time)

write_xlsx(HH, paste0("HH_", date_time,".xlsx"))
write_xlsx(Individual, paste0("Individual_", date_time,".xlsx"))

```




